Here are the most common ambiguos grammatical patterns in Bloomfields texts

```

264: 
 Ipc
 Num Ipc

261: 
 Pron Dem Prox IN Sg
 Ipc

249: 
 N AN Sg Px3Sg Obv
 N AN Pl Px3Sg Obv

227: 
 N AN Pl Px3Sg Obv
 N AN Sg Px3Sg Obv

153: 
 V TA Imp Imm 2Sg 3PlO
 V TA Imp Imm 2Pl 1SgO
 V TA Ind Prs 4Sg/Pl 3SgO

150: 
 Pron Pers 3Sg
 Ipc

123: 
 Num Ipc
 Ipc

91: 
 N AN Sg Obv
 N AN Sg

83: 
 N AN Sg
 N AN Sg Obv

80: 
 Ipc
 N AN Sg
 N AN Sg Obv

74: 
 N AN Sg Obv
 N AN Sg
 Ipc

66: 
 wâpamêw V TA Cnj Prs 2Sg 3SgO
 wâpamêw V TA Cnj Prs 3Sg 4Sg/PlO

43: 
 N IN Sg
 N IN Pl

36: 
 V TA Imp Imm 2Pl 1SgO
 V TA Imp Imm 2Sg 3PlO
 V TA Ind Prs 4Sg/Pl 3SgO

32: 
 ayâw V AI Cnj Prs 4Sg/Pl
 ayâwêw V TA Cnj Prs 4Sg/Pl 1SgO
 ayâw V TI Cnj Prs 4Sg/Pl

30: 
 N AN Sg Obv
 N IN Pl

30: 
 V TI Ind Prs 3Pl
 V AI Ind Prs 3Pl

28: 
 N AN Pl Px3Pl Obv
 N AN Sg Px3Pl Obv

28: 
 V TA Ind Prs 4Sg/Pl 3SgO
 V TA Imp Imm 2Pl 1SgO
 V TA Imp Imm 2Sg 3PlO

27: 
 nipahêw V TA Cnj Prs 3Sg 4Sg/PlO
 nipahêw V TA Cnj Prs 2Sg 3SgO

25: 
 ayâw V TI Cnj Prs 3Pl
 ayâw V AI Cnj Prs 3Pl

23: 
 kisin V II Cnj 3Sg
 kisîw V AI Imp Imm 2Pl

22: 
 N IN Pl
 N AN Sg Obv

22: 
 Ipc Qst
 Ipc

21: 
 Ipc
 Pron Pers 3Pl

21: 
 N AN Sg Px3Pl Obv
 N AN Pl Px3Pl Obv

20: 
 V II Ind 3Sg
 N IN Sg

18: 
 V II Fut Cond 3Sg
 V II Cnj 3Pl

18: 
 Ipc
 V II Ind 3Sg

18: 
 ayâw V AI Cnj Prs 3Sg
 ayâw V TI Cnj Prs 3Sg

17: 
 pimisin V AI Cnj Prs X
 pîmisiw V AI Cnj Prs X
 pimisin V AI Cnj Prs 3Sg

17: 
 N IN Px4Pl Loc
 N IN Px4Sg Loc

16: 
 V TA Ind Prs 4Sg/Pl 3SgO
 V TA Imp Imm 2Sg 3PlO
 V TA Imp Imm 2Pl 1SgO

16: 
 N IN Pl
 N IN Sg

15: 
 V II Ind 3Sg
 Ipc

15: 
 V II Ind 3Sg
 V AI Ind Prs 3Sg
 V TI Ind Prs 3Sg

15: 
 V TI Ind Prs 3Sg
 V AI Ind Prs 3Sg
 V II Ind 3Sg

15: 
 N IN Sg
 V II Ind 3Sg

14: 
 kitâpamêw V TA Cnj Prs 2Sg 3SgO
 kitâpamêw V TA Cnj Prs 3Sg 4Sg/PlO

14: 
 itêw V TA Cnj Prs 2Sg 3SgO
 itêw V TA Cnj Prs 3Sg 4Sg/PlO

13: 
 N AN Sg Px4Pl Obv
 N AN Sg Px4Sg Obv
 N AN Pl Px4Sg Obv
 N AN Pl Px4Pl Obv

13: 
 itâpiw V AI Cnj Prs 3Sg
 itapiw V AI Cnj Prs 3Sg

13: 
 wâpamêw V TA Cnj Prs 2Sg 3PlO
 wâpamêw V TA Cnj Prs 3Pl 4Sg/PlO

12: 
 N AN Sg
 Ipc

11: 
 V II Ind 3Sg
 V TA Ind Prs 3Sg 4Sg/PlO

11: 
 N IN Sg Px4Pl
 N IN Sg Px4Sg

11: 
 N AN Sg
 N IN Sg

11: 
 kîsi-mîcisow V AI Cnj Prs 3Pl
 PV/kisi mîcisow V AI Cnj Prs 3Pl

11: 
 ahêw V TA Ind Prs 4Sg/Pl 3SgO
 ahêw V TA Imp Imm 2Pl 1SgO
 ahêw V TA Imp Imm 2Sg 3PlO

11: 
 takosin V AI Cnj Prs X
 takosin V AI Cnj Prs 3Sg

10: 
 ayâw V II Ind 3Sg
 ayâw V AI Ind Prs 3Sg
 ayâwêw V TA Imp Imm 2Sg 3SgO
 ayâw V TI Ind Prs 3Sg

10: 
 V II Ind 3Sg
 V AI Ind Prs 3Sg

10: 
 miyêw V TA Cnj Prs 3Sg 4Sg/PlO
 miyêw V TA Cnj Prs 2Sg 3SgO

10: 
 N IN Pl Px4Sg
 N IN Pl Px4Pl

10: 
 itêyimêw V TA Cnj Prs 3Sg 4Sg/PlO
 itêyimêw V TA Cnj Prs 2Sg 3SgO

10: 
 V II Ind 4Pl
 V AI Ind Prs 4Sg/Pl
 V TI Ind Prs 4Sg/Pl

10: 
 itêyihtam V TI Cnj Prs 1Sg
 itêyihtam V TI Cnj Prs 2Sg

9: 
 nipahêw V TA Cnj Prs 3Pl 4Sg/PlO
 nipahêw V TA Cnj Prs 2Sg 3PlO

9: 
 N AN Sg
 Ipc
 N IN Sg

8: 
 nakatêw V TA Cnj Prs 2Sg 3SgO
 nakatêw V TA Cnj Prs 3Sg 4Sg/PlO

8: 
 N IN Px4Sg Loc
 N IN Px4Pl Loc

8: 
 V AI Fut Cond 2Sg
 V AI Fut Cond 1Sg

8: 
 otinêw V TA Cnj Prs 3Sg 4Sg/PlO
 otinêw V TA Cnj Prs 2Sg 3SgO

8: 
 otihtêw V TA Cnj Prs 2Sg 3SgO
 otihtêw V TA Cnj Prs 3Sg 4Sg/PlO

8: 
 V TA Ind Prs 3Sg 4Sg/PlO
 V II Ind 3Sg

7: 
 otihtêw V TA Cnj Prs 2Sg 3PlO
 otihtêw V TA Cnj Prs 3Pl 4Sg/PlO

7: 
 Ipc
 N AN Sg

7: 
 sînêw V TA Imp Imm 2Sg 3SgO
 PV/o sînêw V TA Imp Imm 2Sg 3SgO

7: 
 nitonawêw V TA Cnj Prs 3Pl 4Sg/PlO
 nitonawêw V TA Cnj Prs 2Sg 3PlO

7: 
 ayâw V AI Ind Prs 3Pl
 ayâwêw V TA Cnj Prs 1Sg 3SgO
 ayâw V TI Ind Prs 3Pl

7: 
 V AI Ind Prs 3Sg
 V II Ind 3Sg

7: 
 N IN Loc
 N AN Loc

7: 
 wâpamêw V TA Cnj Prs 3Pl 4Sg/PlO
 wâpamêw V TA Cnj Prs 2Sg 3PlO

7: 
 kostêw V TA Cnj Prs 2Sg 3SgO
 kostêw V TA Cnj Prs 3Sg 4Sg/PlO

7: 
 N AN Loc
 N IN Loc

7: 
 nitonawêw V TA Cnj Prs 3Sg 4Sg/PlO
 nitonawêw V TA Cnj Prs 2Sg 3SgO

7: 
 N IN Sg Px4Sg
 N IN Sg Px4Pl

6: 
 PV/kakwe nipahêw V TA Cnj Fut Int 2Sg 3SgO
 PV/kakwe nipahêw V TA Cnj Fut Int 3Sg 4Sg/PlO

6: 
 osîhtâw V TI Cnj Prs 1Sg
 osîhtâw V TI Cnj Prs 2Sg

6: 
 RdplW pîmisiw V AI Cnj Prs X
 RdplW pimisin V AI Cnj Prs X
 RdplW pimisin V AI Cnj Prs 3Sg

6: 
 wîcêwêw V TA Cnj Prs 2Sg 3SgO
 wîcêwêw V TA Cnj Prs 3Sg 4Sg/PlO

6: 
 V TI Fut Cond 2Sg
 V TI Fut Cond 1Sg

6: 
 PV/o sînêw V TA Imp Imm 2Sg 3SgO
 sînêw V TA Imp Imm 2Sg 3SgO

6: 
 PV/kakwe nipahêw V TA Cnj Fut Int 3Pl 4Sg/PlO
 PV/kakwe nipahêw V TA Cnj Fut Int 2Sg 3PlO

6: 
 tôtam V TI Cnj Prs 1Sg
 tôtam V TI Cnj Prs 2Sg

6: 
 V AI Fut Cond 1Sg
 V AI Fut Cond 2Sg

6: 
 PV/ako ohtêw V II Ind 3Sg
 PV/ke ohtêw V II Ind 3Sg
 akohtêw V II Ind 3Sg

6: 
 PV/pe sîwâw V II Cnj 3Sg
 pêsiwêw V TA Cnj Prs 1Sg 3SgO

6: 
 wîhtamawêw V TA Cnj Prs 3Sg 4Sg/PlO
 wîhtamawêw V TA Cnj Prs 2Sg 3SgO

6: 
 nahapiw V AI Cnj Prs 3Sg
 nahâpiw V AI Cnj Prs 3Sg

6: 
 PV/kisi mîcisow V AI Cnj Prs 3Sg
 kîsi-mîcisow V AI Cnj Prs 3Sg

6: 
 V II Cnj 3Pl
 V II Fut Cond 3Sg

6: 
 Pron Interr Sg
 Pron Interr Pl

6: 
 V TA Fut Cond 2Sg 3SgO
 V TA Fut Cond 3Sg 4Sg/PlO

6: 
 asamêw V TA Cnj Prs 2Sg 3SgO
 asamêw V TA Cnj Prs 3Sg 4Sg/PlO

5: 
 Ipc
 N IN Sg

5: 
 nahapiw V AI Cnj Prs 4Sg/Pl
 nahâpiw V AI Cnj Prs 4Sg/Pl

5: 
 Pron Interr Pl
 Pron Interr Sg

5: 
 isihtawêw V TA Imp Imm 2Sg 3SgO
 PV/isi ihtâw V AI Ind Prs 3Sg
 isîhtâw V TI Ind Prs 3Sg

5: 
 nipahêw V TA Cnj Prs 4Sg/PlO 5Sg/PlO
 nipahêw V TA Cnj Prs 4Sg/Pl 5Sg/PlO

5: 
 pê-wayawîw V AI Cnj Prs 4Sg/Pl
 PV/pe wayawîw V AI Cnj Prs 4Sg/Pl

5: 
 N IN Pl Px3Sg
 N IN Sg Px3Sg

5: 
 âcimostawêw V TA Cnj Prs 2Sg 3SgO
 âcimostawêw V TA Cnj Prs 3Sg 4Sg/PlO

5: 
 itâpamêw V TA Imp Imm 2Pl 1SgO
 itâpamêw V TA Imp Imm 2Sg 3PlO
 itâpamêw V TA Ind Prs 4Sg/Pl 3SgO

5: 
 V TA Fut Cond 3Sg 4Sg/PlO
 V TA Fut Cond 2Sg 3SgO

5: 
 akotêw V TA Imp Imm 2Sg 1SgO
 PV/ke PV/o sînêw V TA Imp Imm 2Sg 3SgO
 kostêw V TA Imp Imm 2Sg 1SgO
 PV/ako PV/o sînêw V TA Imp Imm 2Sg 3SgO
 PV/ako sînêw V TA Imp Imm 2Sg 3SgO

5: 
 V TA Ind Prt 4Sg/Pl 3SgO
 V TA Ind Prs 3Sg 2SgO

5: 
 itwêw V AI Cnj Prs 2Sg
 itwêw V AI Cnj Prs 1Sg

5: 
 nipahêw V TA Cnj Prt 3Sg 4Sg/PlO
 nipahêw V TA Cnj Prt 2Sg 3SgO

5: 
 otinêw V TA Cnj Prs 2Sg 3PlO
 otinêw V TA Cnj Prs 3Pl 4Sg/PlO

5: 
 pakamahwêw V TA Cnj Prs 3Sg 4Sg/PlO
 pakamahwêw V TA Cnj Prs 2Sg 3SgO

5: 
 N IN Sg
 N AN Sg

4: 
 mîcisow V AI Cnj Prs 1Sg
 mîcisow V AI Cnj Prs 2Sg

4: 
 nahâpiw V AI Cnj Prs 4Sg/Pl
 nahapiw V AI Cnj Prs 4Sg/Pl

4: 
 V TI Fut Cond 1Sg
 V TI Fut Cond 2Sg

4: 
 N AN Sg
 Ipc
 N AN Sg Obv

4: 
 kitâpamêw V TA Cnj Prs 4Sg/Pl 5Sg/PlO
 kitâpamêw V TA Cnj Prs 4Sg/PlO 5Sg/PlO

4: 
 kitâpamêw V TA Cnj Prs 2Sg 3PlO
 kitâpamêw V TA Cnj Prs 3Pl 4Sg/PlO

4: 
 PV/ke PV/o sînêw V TA Imp Imm 2Sg 3SgO
 akotêw V TA Imp Imm 2Sg 1SgO
 PV/ako sînêw V TA Imp Imm 2Sg 3SgO
 PV/ako PV/o sînêw V TA Imp Imm 2Sg 3SgO
 kostêw V TA Imp Imm 2Sg 1SgO

4: 
 osîhêw V TA Cnj Prs 3Sg 4Sg/PlO
 osîhêw V TA Cnj Prs 2Sg 3SgO

4: 
 kostêw V TA Cnj Prs 3Pl 4Sg/PlO
 kostêw V TA Cnj Prs 2Sg 3PlO

4: 
 osîhtâw V TI Cnj Prs 2Sg
 osîhtâw V TI Cnj Prs 1Sg

4: 
 V AI Ind Prs 4Sg/Pl
 V II Ind 4Pl

4: 
 V AI Imp Imm 2Sg
 V TI Imp Imm 2Sg

4: 
 nisitawêyimêw V TA Cnj Prs 2Sg 3SgO
 nisitawêyimêw V TA Cnj Prs 3Sg 4Sg/PlO

4: 
 pa-pimohtêw V AI Cnj Prs 3Sg
 RdplW pimohtêw V AI Cnj Prs 3Sg

4: 
 V TI Imp Imm 2Sg
 V AI Imp Imm 2Sg

4: 
 tôtam V TI Cnj Prs 3Sg
 tôtawêw V TA Imp Imm 2Pl 3SgO

4: 
 âpihtâ-kîsikâw V II Cnj 4Sg
 PV/apihta kîsikâw V II Cnj 4Sg

4: 
 itohtêw V AI Cnj Prs 1Sg
 itohtêw V AI Cnj Prs 2Sg

4: 
 nôhtê-nipâw V AI Cnj Prs 3Sg
 PV/nohte nipâw V AI Cnj Prs 3Sg

4: 
 osîhtâw V TI Cnj Prt 1Sg
 osîhtâw V TI Cnj Prt 2Sg

4: 
 PV/kakwe wâpamêw V TA Cnj Fut Int 3Sg 4Sg/PlO
 PV/kakwe wâpamêw V TA Cnj Fut Int 2Sg 3SgO

4: 
 PV/nitawi asamêw V TA Cnj Prs 3Sg 4Sg/PlO
 PV/nitawi asamêw V TA Cnj Prs 2Sg 3SgO

4: 
 nitawâpamêw V TA Cnj Prs 3Sg 4Sg/PlO
 nitawâpamêw V TA Cnj Prs 2Sg 3SgO

4: 
 itâpiw V AI Cnj Prs 3Pl
 itapiw V AI Cnj Prs 3Pl

3: 
 sînam V TI Imp Imm 2Sg
 isinam V TI Imp Imm 2Sg

3: 
 atimêw V TA Cnj Prs 3Sg 4Sg/PlO
 atimêw V TA Cnj Prs 2Sg 3SgO

3: 
 tapasîw V AI Cnj Prs 12Pl
 tapasîw V AI Cnj Prs 1Pl

3: 
 tahkamêw V TA Cnj Prs 3Sg 4Sg/PlO
 tahkamêw V TA Cnj Prs 2Sg 3SgO

3: 
 cîkahwêw V TA Cnj Prs 2Sg 3SgO
 cîkahwêw V TA Cnj Prs 3Sg 4Sg/PlO

3: 
 miskawêw V TA Cnj Prs 2Sg 3SgO
 miskawêw V TA Cnj Prs 3Sg 4Sg/PlO

3: 
 miskawêw V TA Cnj Prs 3Sg 4Sg/PlO
 miskawêw V TA Cnj Prs 2Sg 3SgO

3: 
 V TI Cnj Prs 1Sg
 V TI Cnj Prs 2Sg

3: 
 PV/maski isinam V TI Imp Imm 2Sg
 PV/maski sînam V TI Imp Imm 2Sg

3: 
 PV/kakwe wâpamêw V TA Cnj Fut Int 2Sg 3PlO
 PV/kakwe wâpamêw V TA Cnj Fut Int 3Pl 4Sg/PlO

3: 
 atâmêw V TA Cnj Prs 3Sg 4Sg/PlO
 atâmêw V TA Cnj Prs 2Sg 3SgO

3: 
 nipahêw V TA Cnj Fut Int 3Sg 4Sg/PlO
 nipahêw V TA Cnj Fut Int 2Sg 3SgO

3: 
 itêw V TA Cnj Prs 2Sg 3PlO
 itêw V TA Cnj Prs 3Pl 4Sg/PlO

3: 
 akohtêw V II Ind 3Sg
 PV/ke ohtêw V II Ind 3Sg
 PV/ako ohtêw V II Ind 3Sg

3: 
 RdplW pakamahwêw V TA Cnj Prs 3Sg 4Sg/PlO
 RdplW pakamahwêw V TA Cnj Prs 2Sg 3SgO
 pa-pakamahwêw V TA Cnj Prs 2Sg 3SgO
 pa-pakamahwêw V TA Cnj Prs 3Sg 4Sg/PlO

3: 
 PV/isi wâpamêw V TA Cnj Prs 2Sg 3SgO
 PV/isi wâpamêw V TA Cnj Prs 3Sg 4Sg/PlO

3: 
 nitomêw V TA Cnj Prs 3Sg 4Sg/PlO
 nitomêw V TA Cnj Prs 2Sg 3SgO

3: 
 akohtêw V II Ind 3Sg
 PV/ako ohtêw V II Ind 3Sg
 PV/ke ohtêw V II Ind 3Sg

3: 
 V AI Ind Prs 12Pl
 V TI Ind Prs 12Pl

3: 
 otinêw V TA Cnj Prs 2Sg 3SgO
 otinêw V TA Cnj Prs 3Sg 4Sg/PlO

3: 
 ayâw V TI Cnj Prs 3Sg
 ayâw V AI Cnj Prs 3Sg

3: 
 miyêw V TA Cnj Prs 2Sg 3SgO
 miyêw V TA Cnj Prs 3Sg 4Sg/PlO

3: 
 pêtisâpamêw V TA Cnj Prs 2Sg 3SgO
 pêtisâpamêw V TA Cnj Prs 3Sg 4Sg/PlO

3: 
 tôtawêw V TA Cnj Prs 2Sg 3PlO
 tôtawêw V TA Cnj Prs 3Pl 4Sg/PlO

3: 
 âkwâ-kîsikâw V II Cnj 4Sg
 PV/akwa kîsikâw V II Cnj 4Sg

3: 
 ispayin V II Cnj 3Sg
 ispayiw V II Cnj 3Sg
 ispâw V II Cnj 4Sg

3: 
 pakastawêhwêw V TA Cnj Prs 2Sg 3SgO
 pakastawêhwêw V TA Cnj Prs 3Sg 4Sg/PlO

3: 
 V II Ind 4Pl
 V AI Ind Prs 4Sg/Pl

3: 
 âpisisin V AI Cnj Prs X
 âpisisin V AI Cnj Prs 3Sg

3: 
 ocipitêw V TA Cnj Prs 3Sg 4Sg/PlO
 ocipitêw V TA Cnj Prs 2Sg 3SgO

3: 
 minahêw V TA Cnj Prs 3Sg 4Sg/PlO
 minahêw V TA Cnj Prs 2Sg 3SgO

3: 
 môskîstawêw V TA Cnj Prs 2Sg 3SgO
 môskîstawêw V TA Cnj Prs 3Sg 4Sg/PlO

3: 
 PV/oh ayâw V TI Cnj Prs 3Sg
 PV/oh ayâw V AI Cnj Prs 3Sg

3: 
 N IN Sg Px2Sg
 N IN Pl Px2Sg

3: 
 ay-apiw V AI Cnj Prs 3Sg
 RdplW apiw V AI Cnj Prs 3Sg

3: 
 sînêw V TA Fut Cond 2Sg 1SgO
 PV/o sînêw V TA Fut Cond 2Sg 1SgO

3: 
 N AN Pl Px4Pl Obv
 N AN Pl Px4Sg Obv
 N AN Sg Px4Sg Obv
 N AN Sg Px4Pl Obv

3: 
 PV/ke PV/o sînêw V TA Fut Cond 2Sg 1SgO
 PV/ako sînêw V TA Fut Cond 2Sg 1SgO
 PV/ako PV/o sînêw V TA Fut Cond 2Sg 1SgO

3: 
 âhkosiw V AI Cnj Prs 2Sg
 âhkosiw V AI Cnj Prs 1Sg

3: 
 RdplW tipiskâw V II Ind 4Sg
 PV/ta tipiskâw V II Ind 4Sg

3: 
 misîmêw V TA Ind Prs 3Sg X
 misimêw V TA Ind Prs 3Sg X

3: 
 tipêyihtam V TI Cnj Prs 2Sg
 tipêyihtam V TI Cnj Prs 1Sg

3: 
 V TI Ind Fut Def 1Sg
 V AI Ind Fut Def 1Sg

3: 
 wîwiw V AI Cnj Prs 2Sg
 wîwiw V AI Cnj Prs 1Sg

3: 
 RdplW wâpamêw V TA Cnj Prs 3Pl 4Sg/PlO
 PV/wa wâpamêw V TA Cnj Prs 2Sg 3PlO
 RdplW wâpamêw V TA Cnj Prs 2Sg 3PlO
 PV/wa wâpamêw V TA Cnj Prs 3Pl 4Sg/PlO

3: 
 kitotêw V TA Cnj Prs 2Sg 3SgO
 kitotêw V TA Cnj Prs 3Sg 4Sg/PlO

3: 
 kiskinohamawêw V TA Cnj Prs 2Sg 3SgO
 kiskinohamawêw V TA Cnj Prs 3Sg 4Sg/PlO

3: 
 N IN Pl Px4Pl
 N IN Pl Px4Sg

3: 
 pakamahwêw V TA Imp Imm 2Pl 1SgO
 pakamahwêw V TA Imp Imm 2Sg 3PlO
 pakamahwêw V TA Ind Prs 4Sg/Pl 3SgO

3: 
 pêsiwêw V TA Cnj Prs 1Sg 3SgO
 PV/pe sîwâw V II Cnj 3Sg

3: 
 wîcêwêw V TA Cnj Prs 3Sg 4Sg/PlO
 wîcêwêw V TA Cnj Prs 2Sg 3SgO

3: 
 V TA Fut Cond 3Pl 4Sg/PlO
 V TA Fut Cond 2Sg 3PlO

3: 
 sâkihtâw V TI Cnj Prs 2Sg
 sâkihtâw V TI Cnj Prs 1Sg

3: 
 N AN Sg Px4Pl Obv
 N AN Sg Px4Sg Obv
 N AN Pl Px4Pl Obv
 N AN Pl Px4Sg Obv

3: 
 V TA Ind Prs 4Sg/Pl 1PlO
 V TA Ind Prs 3Sg 1PlO

3: 
 PV/ke âwatêw V TA Ind Prs 1Sg 3SgO
 PV/ako âwatêw V TA Ind Prs 1Sg 3SgO
 akâwâtêw V TA Ind Prs 1Sg 3SgO

3: 
 pê-kîwêw V AI Cnj Prs 3Pl
 PV/pe kîwêw V AI Cnj Prs 3Pl

3: 
 paskiswêw V TA Cnj Prs 3Sg 4Sg/PlO
 pâskiswêw V TA Cnj Prs 3Sg 4Sg/PlO
 pâskiswêw V TA Cnj Prs 2Sg 3SgO
 paskiswêw V TA Cnj Prs 2Sg 3SgO

3: 
 atamiskawêw V TA Cnj Prs 3Sg 4Sg/PlO
 atamiskawêw V TA Cnj Prs 2Sg 3SgO

3: 
 V TA Cnj Prs 3Sg 2SgO
 V TA Cnj Prs 4Sg/Pl 2SgO

3: 
 kisâtêw V TA Cnj Prs 2Sg 3SgO
 kisâtêw V TA Cnj Prs 3Sg 4Sg/PlO

3: 
 ahêw V TA Fut Cond 2Sg 3SgO
 ahêw V TA Fut Cond 3Sg 4Sg/PlO

3: 
 V TI Cnj Prt 2Sg
 V TI Cnj Prt 1Sg

3: 
 PV/nitawi wîhtamawêw V TA Cnj Prs 3Sg 4Sg/PlO
 PV/nitawi wîhtamawêw V TA Cnj Prs 2Sg 3SgO

2: 
 paskiswêw V TA Cnj Prs 3Pl 4Sg/PlO
 pâskiswêw V TA Cnj Prs 3Pl 4Sg/PlO
 pâskiswêw V TA Cnj Prs 2Sg 3PlO
 paskiswêw V TA Cnj Prs 2Sg 3PlO

2: 
 itêyihtam V TI Cnj Prs 12Pl
 itêyihtam V TI Cnj Prs 1Pl

2: 
 kitimahow V AI Cnj Prs 1Sg
 kitimahow V AI Cnj Prs 2Sg

2: 
 âpahwêw V TA Cnj Prs 3Pl 4Sg/PlO
 âpahwêw V TA Cnj Prs 2Sg 3PlO

2: 
 wiyanihêw V TA Cnj Prs 2Sg 3PlO
 wiyanihêw V TA Cnj Prs 3Pl 4Sg/PlO

2: 
 akotêw V TA Imp Imm 2Sg 1SgO
 PV/ke PV/o sînêw V TA Imp Imm 2Sg 3SgO
 PV/ako PV/o sînêw V TA Imp Imm 2Sg 3SgO
 kostêw V TA Imp Imm 2Sg 1SgO
 PV/ako sînêw V TA Imp Imm 2Sg 3SgO

2: 
 pâskiswêw V TA Cnj Fut Int 3Sg 4Sg/PlO
 pâskiswêw V TA Cnj Fut Int 2Sg 3SgO
 paskiswêw V TA Cnj Fut Int 2Sg 3SgO
 paskiswêw V TA Cnj Fut Int 3Sg 4Sg/PlO

2: 
 nitomêw V TA Cnj Prs 2Sg 3PlO
 nitomêw V TA Cnj Prs 3Pl 4Sg/PlO

2: 
 V TI Cnj Prs 1Pl
 V TI Cnj Prs 12Pl

2: 
 kîhkâmêw V TA Cnj Prs 4Sg/Pl 2SgO
 kîhkâmêw V TA Cnj Prs 3Sg 2SgO

2: 
 V TI Cnj Prs 2Sg
 V TI Cnj Prs 1Sg

2: 
 pimîhêw V TA Cnj Prs 3Sg 4Sg/PlO
 pimîhêw V TA Cnj Prs 2Sg 3SgO
 pimihâw V AI Cnj Prs 3Sg

2: 
 nitonawêw V TA Cnj Fut Int 3Sg 4Sg/PlO
 nitonawêw V TA Cnj Fut Int 2Sg 3SgO

2: 
 nôcihêw V TA Cnj Prs 2Sg 3SgO
 nôcihêw V TA Cnj Prs 3Sg 4Sg/PlO

2: 
 pê-itohtêw V AI Cnj Prs 4Sg/Pl
 PV/pe itohtêw V AI Cnj Prs 4Sg/Pl

2: 
 kahkwêyihtam V TI Cnj Prs 3Pl
 kâhkwêyihtam V TI Cnj Prs 3Pl

2: 
 wêpahwêw V TA Ind Prs 4Sg/Pl 3SgO
 wêpahwêw V TA Imp Imm 2Sg 3PlO
 wêpahwêw V TA Imp Imm 2Pl 1SgO

2: 
 nipahêw V TA Ind Prs 4Sg/Pl 3SgO
 nipahêw V TA Imp Imm 2Pl 1SgO
 nipahêw V TA Imp Imm 2Sg 3PlO

2: 
 PV/pe ayâw V TI Cnj Prs 4Sg/Pl
 PV/pe ayâw V AI Cnj Prs 4Sg/Pl
 PV/pe ayâwêw V TA Cnj Prs 4Sg/Pl 1SgO

2: 
 têhtapiw V AI Cnj Prs 2Sg
 têhtapiw V AI Cnj Prs 1Sg

2: 
 pimwêw V TA Cnj Prs 3Sg 4Sg/PlO
 pimwêw V TA Cnj Prs 2Sg 3SgO

2: 
 nipahêw V TA Cnj Prt 2Sg 3SgO
 nipahêw V TA Cnj Prt 3Sg 4Sg/PlO

2: 
 V AI Cnj Prs 1Sg
 V AI Cnj Prs 2Sg

2: 
 kisiwâhêw V TA Cnj Prs 3Sg 4Sg/PlO
 kisiwâhêw V TA Cnj Prs 2Sg 3SgO

2: 
 sâkihêw V TA Cnj Prs 3Sg 4Sg/PlO
 sâkihêw V TA Cnj Prs 2Sg 3SgO

2: 
 otinêw V TA Cnj Prs 4Sg/PlO 5Sg/PlO
 otinêw V TA Cnj Prs 4Sg/Pl 5Sg/PlO

2: 
 kimotamawêw V TA Cnj Prs 2Sg 3PlO
 kimotamawêw V TA Cnj Prs 3Pl 4Sg/PlO

2: 
 PV/pe nôkwan V II Cnj 4Sg
 pê-nôkwan V II Cnj 4Sg

2: 
 tôtamawêw V TA Imp Imm 2Pl 3SgO
 tôtam V TI Cnj Prs 1Pl
 tôtam V TI Cnj Prs 12Pl

2: 
 kimotamawêw V TA Cnj Prs 3Sg 4Sg/PlO
 kimotamawêw V TA Cnj Prs 2Sg 3SgO

2: 
 V TA Ind Prs 2Sg 3SgO
 V TA Ind Prt 3Sg X

2: 
 ayâwêw V TA Cnj Prs 3Sg 4Sg/PlO
 ayâwêw V TA Cnj Prs 2Sg 3SgO

2: 
 itêw V TA Cnj Prs 3Sg 4Sg/PlO
 itêw V TA Cnj Prs 2Sg 3SgO

2: 
 akotêw V TA Cnj Prs 2Sg 3SgO
 akotêw V TA Cnj Prs 3Sg 4Sg/PlO
 akotâw V TI Cnj Prs 3Sg

2: 
 nipahêw V TA Cnj Prs 2Sg 3SgO
 nipahêw V TA Cnj Prs 3Sg 4Sg/PlO

2: 
 âkônam V TI Cnj Prs 3Sg
 akonam V TI Cnj Prs 3Sg

2: 
 mâsihêw V TA Cnj Prs 3Sg 4Sg/PlO
 mâsihêw V TA Cnj Prs 2Sg 3SgO

2: 
 nipahâhkatosow V AI Cnj Fut Int 4Sg/Pl
 wî-nipahâhkatosow V AI Cnj Prs 4Sg/Pl

2: 
 itiskwêsin V AI Cnj Prs 3Sg
 itiskwêsin V AI Cnj Prs X

2: 
 nîso-tipiskâw V II Cnj 4Sg
 PV/niso tipiskâw V II Cnj 4Sg

2: 
 asamêw V TA Cnj Prs 3Sg 4Sg/PlO
 asamêw V TA Cnj Prs 2Sg 3SgO

2: 
 ahêw V TA Cnj Prs 2Sg 3PlO
 ahêw V TA Cnj Prs 3Pl 4Sg/PlO

2: 
 PV/tah têpwâtêw V TA Cnj Prs 3Sg X
 RdplS têpwâtêw V TA Cnj Prs 3Sg X

2: 
 wâpamêw V TA Cnj Prs 3Sg 4Sg/PlO
 wâpamêw V TA Cnj Prs 2Sg 3SgO

2: 
 pêtisâpamêw V TA Cnj Prs 3Pl 4Sg/PlO
 pêtisâpamêw V TA Cnj Prs 2Sg 3PlO

2: 
 kîwêhtahêw V TA Cnj Prs 2Sg 3PlO
 kîwêhtahêw V TA Cnj Prs 3Pl 4Sg/PlO

2: 
 PV/ako ohtêw V II Ind 4Pl
 PV/ke ohtêw V II Ind 4Pl
 akohtêw V II Ind 4Pl

2: 
 PV/nitawi nahâpiw V AI Cnj Prs 3Sg
 PV/nitawi nahapiw V AI Cnj Prs 3Sg

2: 
 nôhâwasow V AI Cnj Fut Int 2Sg
 nôhâwasow V AI Cnj Fut Int 1Sg

2: 
 PV/ati itohtêw V AI Cnj Prs 3Pl
 ati-itohtêw V AI Cnj Prs 3Pl

2: 
 wîkiw V AI Cnj Prs 1Pl
 wîkiw V AI Cnj Prs 12Pl

2: 
 miyêw V TA Cnj Prt 3Sg 4Sg/PlO
 miyêw V TA Cnj Prt 2Sg 3SgO

2: 
 itohtahêw V TA Cnj Prs 2Sg 3SgO
 itohtahêw V TA Cnj Prs 3Sg 4Sg/PlO

2: 
 nakiskawêw V TA Cnj Prs 3Sg 4Sg/PlO
 nakiskawêw V TA Cnj Prs 2Sg 3SgO

2: 
 PV/tah tapasîw V AI Cnj Prs X
 RdplS tapasîw V AI Cnj Prs X

2: 
 pê-kîwêhtahêw V TA Cnj Prs 12Pl 3SgO
 PV/pe kîwêhtahêw V TA Cnj Prs 12Pl 3SgO
 pê-kîwêhtahêw V TA Cnj Prs 1Pl 3SgO
 PV/pe kîwêhtahêw V TA Cnj Prs 1Pl 3SgO

2: 
 PV/kakwe cîsimêw V TA Ind Prs 2Pl 3SgO
 kakwê-cîsimêw V TA Ind Prs 2Pl 3SgO

2: 
 PV/ke PV/oh PV/ta ahêw V TA Ind Prs 3Sg 4Sg/PlO
 PV/ako PV/oh PV/ta ahêw V TA Ind Prs 3Sg 4Sg/PlO

2: 
 otinam V TI Cnj Prs 2Sg
 otinam V TI Cnj Prs 1Sg

2: 
 atâwêw V AI Cnj Prs 1Sg
 atâwêw V AI Cnj Prs 2Sg

2: 
 N* IN Der/Dim N IN Sg
 N* AN Der/Dim N AN Sg

2: 
 paskiswêw V TA Cnj Prs 4Sg/Pl 3PlO
 pâskiswêw V TA Cnj Prs 4Sg/Pl 3PlO

2: 
 V TI Ind Prs 1Pl
 V AI Ind Prs 1Pl

2: 
 pimihâw V AI Ind Prs 3Sg
 pimîhêw V TA Ind Prs 3Sg X

2: 
 mâsihêw V TA Cnj Prs 3Pl 4Sg/PlO
 mâsihêw V TA Cnj Prs 2Sg 3PlO

2: 
 nakatêw V TA Cnj Prt 2Sg 3SgO
 nakatêw V TA Cnj Prt 3Sg 4Sg/PlO

2: 
 ayâw V TI Ind Prs 3Sg
 ayâwêw V TA Imp Imm 2Sg 3SgO
 ayâw V II Ind 3Sg
 ayâw V AI Ind Prs 3Sg

2: 
 pê-itohtêw V AI Ind Prs 3Pl
 PV/pe itohtêw V AI Ind Prs 3Pl

2: 
 PV/isi wâpahtam V TI Cnj Prs 1Sg
 PV/isi wâpahtam V TI Cnj Prs 2Sg

2: 
 atâmêw V TA Cnj Prt 3Sg 4Sg/PlO
 atâmêw V TA Cnj Prt 2Sg 3SgO

2: 
 nipahâhkatosohêw V TA Cnj Prs 3Sg 4Sg/PlO
 nipahâhkatosohêw V TA Cnj Prs 2Sg 3SgO

2: 
 paskiswêw V TA Cnj Prs 2Sg 3SgO
 pâskiswêw V TA Cnj Prs 3Sg 4Sg/PlO
 pâskiswêw V TA Cnj Prs 2Sg 3SgO
 paskiswêw V TA Cnj Prs 3Sg 4Sg/PlO

2: 
 kîsinâcihikowisiw V AI Cnj Prs 12Pl
 kîsinâcihikowisiw V AI Cnj Prs 1Pl

2: 
 otihtam V TI Cnj Prs 2Sg
 otihtam V TI Cnj Prs 1Sg

2: 
 miyêw V TA Cnj Prs 2Sg 3PlO
 miyêw V TA Cnj Prs 3Pl 4Sg/PlO

2: 
 PV/pe kakêskimêw V TA Cnj Prs 3Sg 4Sg/PlO
 PV/pe kakêskimêw V TA Cnj Prs 2Sg 3SgO

2: 
 sakâpêkinêw V TA Cnj Prs 3Sg 4Sg/PlO
 sakâpêkinêw V TA Cnj Prs 2Sg 3SgO

2: 
 RdplW pimohtêw V AI Cnj Prs 3Pl
 pa-pimohtêw V AI Cnj Prs 3Pl

2: 
 N AN Pl Px4Sg Obv
 N AN Pl Px4Pl Obv
 N AN Sg Px4Pl Obv
 N AN Sg Px4Sg Obv

2: 
 âsitêyimêw V TA Cnj Prs 3Sg 4Sg/PlO
 âsitêyimêw V TA Cnj Prs 2Sg 3SgO

2: 
 nêhiyâwiw V AI Cnj Prs 1Pl
 nêhiyâwiw V AI Cnj Prs 12Pl

2: 
 sipwêhtêw V AI Cnj Prs 2Sg
 sipwêhtêw V AI Cnj Prs 1Sg

2: 
 sêkihêw V TA Cnj Prs 3Pl 4Sg/PlO
 sêkihêw V TA Cnj Prs 2Sg 3PlO

2: 
 tênam V TI Ind Prs 3Sg
 itênam V TI Ind Prs 3Sg

2: 
 pimitisahwêw V TA Cnj Prs 2Sg 3PlO
 pimitisahwêw V TA Cnj Prs 3Pl 4Sg/PlO

2: 
 PV/o sînêw V TA Ind Prs 2Sg 1SgO
 sînêw V TA Ind Prs 2Sg 1SgO

2: 
 nipahtâw V TI Cnj Prs 1Sg
 nipahtâw V TI Cnj Prs 2Sg

2: 
 kostêw V TA Cnj Prs 12Pl 3SgO
 kostêw V TA Cnj Prs 1Pl 3SgO

2: 
 kitimâkêyimêw V TA Cnj Prs 2Sg 3SgO
 kitimâkêyimêw V TA Cnj Prs 3Sg 4Sg/PlO

2: 
 mawîhkâtam V TI Cnj Prs 1Sg
 mawîhkâtam V TI Cnj Prs 2Sg

2: 
 V TA Cnj Prt 3Sg 4Sg/PlO
 V TA Cnj Prt 2Sg 3SgO

2: 
 wâpahtam V TI Cnj Prs 1Sg
 wâpahtam V TI Cnj Prs 2Sg

2: 
 ohtohtêw V AI Cnj Prs 12Pl
 ohtohtêw V AI Cnj Prs 1Pl

2: 
 PV/miyo ayâw V TI Cnj Prs 3Sg
 PV/miyo ayâw V AI Cnj Prs 3Sg

2: 
 pimohtatâw V TI Cnj Prs 12Pl
 pimohtatâw V TI Cnj Prs 1Pl

2: 
 nayahtam V TI Cnj Prs 2Sg
 nayahtam V TI Cnj Prs 1Sg

2: 
 nitotamawêw V TA Cnj Prs 2Sg 3PlO
 nitotamawêw V TA Cnj Prs 3Pl 4Sg/PlO

2: 
 PV/pe nitonawêw V TA Cnj Prs 3Sg 4Sg/PlO
 PV/pe nitonawêw V TA Cnj Prs 2Sg 3SgO

2: 
 wayawîhtahêw V TA Cnj Prs 2Sg 3SgO
 wayawîhtahêw V TA Cnj Prs 3Sg 4Sg/PlO

2: 
 nitomêw V TA Cnj Prs 4Sg/PlO 5Sg/PlO
 nitomêw V TA Cnj Prs 4Sg/Pl 5Sg/PlO

2: 
 nâtam V TI Cnj Fut Int 1Sg
 nâtam V TI Cnj Fut Int 2Sg

2: 
 piciw V AI Cnj Prs 1Pl
 piciw V AI Cnj Prs 12Pl

2: 
 wîkihkêmow V AI Cnj Prs 12Pl
 wîkihkêmow V AI Cnj Prs 1Pl

2: 
 kîsihtâw V TI Cnj Prs 2Sg
 kîsihtâw V TI Cnj Prs 1Sg

2: 
 sipwêhtêw V AI Cnj Prs 1Pl
 sipwêhtêw V AI Cnj Prs 12Pl

2: 
 nitotamawêw V TA Imp Imm 2Sg 3SgO
 nitotamâw V TI Ind Prs 3Sg

2: 
 otinêw V TA Cnj Fut Int 2Sg 3SgO
 otinêw V TA Cnj Fut Int 3Sg 4Sg/PlO

2: 
 pimohtêw V AI Cnj Prs 1Sg
 pimohtêw V AI Cnj Prs 2Sg

2: 
 nayômêw V TA Cnj Prs 2Sg 3SgO
 nayômêw V TA Cnj Prs 3Sg 4Sg/PlO

2: 
 wêpinêw V TA Cnj Prs 2Sg 3SgO
 wêpinêw V TA Cnj Prs 3Sg 4Sg/PlO

2: 
 ahêw V TA Ind Prs 3Sg 2SgO
 ahêw V TA Ind Prt 4Sg/Pl 3SgO

2: 
 PV/nohte wîcêwêw V TA Cnj Prs 2Sg 3SgO
 PV/nohte wîcêwêw V TA Cnj Prs 3Sg 4Sg/PlO

2: 
 miskoskawêw V TA Cnj Prs 3Pl 4Sg/PlO
 miskoskawêw V TA Cnj Prs 2Sg 3PlO

2: 
 pa-pakamahwêw V TA Cnj Prs 4Sg/Pl 5Sg/PlO
 RdplW pakamahwêw V TA Cnj Prs 4Sg/Pl 5Sg/PlO

2: 
 V TA Imp Imm 2Sg 3PlO
 V TA Imp Imm 2Pl 1SgO

2: 
 RdplW kitâpamêw V TA Cnj Prs 2Sg 3SgO
 RdplW kitâpamêw V TA Cnj Prs 3Sg 4Sg/PlO

2: 
 pêsiwêw V TA Cnj Prs 2Sg 3SgO
 pêsiwêw V TA Cnj Prs 3Sg 4Sg/PlO

2: 
 ahêw V TA Cnj Prs 2Sg 3SgO
 ahêw V TA Cnj Prs 3Sg 4Sg/PlO

2: 
 pimisin V AI Cnj Prs X
 pimisin V AI Cnj Prs 3Sg
 pîmisiw V AI Cnj Prs X

2: 
 PV/pe tapasîw V AI Cnj Prs 1Sg
 PV/pe tapasîw V AI Cnj Prs 2Sg

2: 
 otinam V TI Cnj Prs 1Sg
 otinam V TI Cnj Prs 2Sg

2: 
 mîskonam V TI Cnj Prs 3Sg
 miskonam V TI Cnj Prs 3Sg

2: 
 kitamwêw V TA Cnj Prs 3Pl 4Sg/PlO
 kitamwêw V TA Cnj Prs 2Sg 3PlO

2: 
 PV/mayi kîsikâw V II Cnj 4Sg
 mâyi-kîsikâw V II Cnj 4Sg

2: 
 ayâwêw V TA Cnj Prs 2Sg 1SgO
 ayâw V AI Cnj Prs 2Sg
 ayâw V AI Cnj Prs 1Sg
 ayâw V TI Cnj Prs 1Sg
 ayâw V TI Cnj Prs 2Sg

2: 
 tôtam V TI Cnj Prs 2Sg
 tôtam V TI Cnj Prs 1Sg

2: 
 miskoskawêw V TA Cnj Prs 3Sg 4Sg/PlO
 miskoskawêw V TA Cnj Prs 2Sg 3SgO

2: 
 itêyimêw V TA Cnj Prs 3Pl 4Sg/PlO
 itêyimêw V TA Cnj Prs 2Sg 3PlO

2: 
 pikwâhwêw V TA Cnj Prs 3Sg X
 pîkwahwêw V TA Cnj Prs 3Sg X

2: 
 V AI Ind Prs 2Sg
 V TI Ind Prs 2Sg

2: 
 nôtinêw V TA Cnj Fut Int 3Sg 4Sg/PlO
 nôtinêw V TA Cnj Fut Int 2Sg 3SgO

2: 
 N AN Sg Obv
 Ipc
 N AN Sg

2: 
 PV/pe otihtam V TI Cnj Prs 4Sg/Pl
 pê-otihtam V TI Cnj Prs 4Sg/Pl

2: 
 mêscihêw V TA Cnj Prs 2Sg 3PlO
 mêscihêw V TA Cnj Prs 3Pl 4Sg/PlO

2: 
 V TA Ind Prt 3Sg X
 V TA Ind Prs 2Sg 3SgO

2: 
 pîkoswêw V TA Cnj Prs 1Pl 3SgO
 pîkoswêw V TA Cnj Prs 12Pl 3SgO

2: 
 otaminêw V TA Cnj Prs 2Sg 3SgO
 otaminêw V TA Cnj Prs 3Sg 4Sg/PlO

2: 
 pimakocin V AI Cnj Prs X
 pimakocin V AI Cnj Prs 3Sg

2: 
 manisamawêw V TA Cnj Prs 2Sg 3PlO
 manisamawêw V TA Cnj Prs 3Pl 4Sg/PlO

2: 
 pakwâtêw V TA Cnj Prs 3Sg 4Sg/PlO
 pakwâtêw V TA Cnj Prs 2Sg 3SgO

2: 
 sînêw V TA Ind Prs 2Pl 3SgO
 isinawêw V TA Ind Prs 2Sg 3SgO
 isinawêw V TA Ind Prt 3Sg X

2: 
 tôtawêw V TA Cnj Prs 3Sg 2SgO
 tôtawêw V TA Cnj Prs 4Sg/Pl 2SgO

2: 
 PV/kakwe nipahtâw V TI Cnj Prs 2Sg
 PV/kakwe nipahtâw V TI Cnj Prs 1Sg

2: 
 paskiswêw V TA Cnj Prs 4Sg/Pl 3SgO
 pâskiswêw V TA Cnj Prs 4Sg/Pl 3SgO

2: 
 PV/tapi ahêw V TA Ind Prs 3Sg 4Sg/PlO
 PV/ta PV/pe ahêw V TA Ind Prs 3Sg 4Sg/PlO

2: 
 itamow V AI Cnj Prs 3Pl
 itâmow V AI Cnj Prs 3Pl

2: 
 nipahâhkatosohêw V TA Cnj Prs 2Sg 3SgO
 nipahâhkatosohêw V TA Cnj Prs 3Sg 4Sg/PlO

2: 
 kimotamawêw V TA Cnj Fut Int 3Pl 4Sg/PlO
 kimotamawêw V TA Cnj Fut Int 2Sg 3PlO

2: 
 pakamahwêw V TA Cnj Fut Int 3Sg 4Sg/PlO
 pakamahwêw V TA Cnj Fut Int 2Sg 3SgO

2: 
 paminâwasow V AI Cnj Prs 3Sg
 paminawasow V AI Cnj Prs 3Sg

1: 
 ispayiw V AI Cnj Prs 12Pl
 ispayiw V AI Cnj Prs 1Pl

1: 
 PV/papa mâsihkêw V AI Cnj Prs 1Sg
 PV/papa mâsihkêw V AI Cnj Prs 2Sg

1: 
 kîwêhtahêw V TA Cnj Fut Int 2Sg 3SgO
 kîwêhtahêw V TA Cnj Fut Int 3Sg 4Sg/PlO

1: 
 kimotiw V AI Cnj Prs 1Sg
 kimotiw V AI Cnj Prs 2Sg

1: 
 ispisiw V AI Cnj Prs 3Sg
 ispitêw V TA Cnj Prs 3Sg 1SgO

1: 
 PV/kakwe wâpahtam V TI Cnj Fut Int 1Sg
 PV/kakwe wâpahtam V TI Cnj Fut Int 2Sg

1: 
 V AI Ind Prt 3Sg
 V II Ind 3Sg

1: 
 PV/kakwe miskawêw V TA Cnj Fut Int 3Sg 4Sg/PlO
 PV/kakwe miskawêw V TA Cnj Fut Int 2Sg 3SgO

1: 
 PV/nohte kimotiw V AI Cnj Prs 1Sg
 PV/nohte kimotiw V AI Cnj Prs 2Sg

1: 
 pimâtisiw V AI Cnj Prs 1Sg
 pimâtisiw V AI Cnj Prs 2Sg

1: 
 PV/oh PV/ta ahêw V TA Imp Imm 2Sg 3PlO
 PV/oh PV/ta ahêw V TA Ind Prs 4Sg/Pl 3SgO
 PV/oh PV/ta ahêw V TA Imp Imm 2Pl 1SgO

1: 
 isîhtâw V TI Ind Prs 1Sg
 PV/isi ihtâw V AI Ind Prs 1Sg

1: 
 otinêw V TA Cnj Prt 3Pl 4Sg/PlO
 otinêw V TA Cnj Prt 2Sg 3PlO

1: 
 PV/kakwe wâpamêw V TA Cnj Fut Int 4Sg/PlO 5Sg/PlO
 PV/kakwe wâpamêw V TA Cnj Fut Int 4Sg/Pl 5Sg/PlO

1: 
 kîsisam V TI Cnj Prs 3Sg
 kisisam V TI Cnj Prs 3Sg

1: 
 PV/miyo ohpikiw V AI Ind Prs 2Sg
 PV/miyo ohpikin V II Ind 3Sg

1: 
 PV/ke PV/o piciw V AI Ind Prs 3Pl
 PV/ako piciw V AI Ind Prs 3Pl
 PV/ako PV/o piciw V AI Ind Prs 3Pl

1: 
 RdplS wîhêw V TA Cnj Prs 1Sg 3PlO
 wâh-wîhêw V TA Cnj Prs 1Sg 3PlO
 PV/wah wîhêw V TA Cnj Prs 1Sg 3PlO

1: 
 nipahâhkatosow V AI Cnj Prs 2Sg
 nipahâhkatosow V AI Cnj Prs 1Sg

1: 
 mowêw V TA Cnj Fut Int 2Sg 3SgO
 mowêw V TA Cnj Fut Int 3Sg 4Sg/PlO

1: 
 mâkohêw V TA Cnj Prs 3Sg 4Sg/PlO
 mâkohêw V TA Cnj Prs 2Sg 3SgO

1: 
 tôtawêw V TA Cnj Fut Int 4Sg/Pl 2SgO
 tôtawêw V TA Cnj Fut Int 3Sg 2SgO

1: 
 paskiswêw V TA Ind Prs 4Sg/Pl 3PlO
 pâskiswêw V TA Ind Prs 4Sg/Pl 3PlO

1: 
 ocêhtowi-kîsikâw V II Cnj 3Pl
 ocêhtowi-kîsikâw V II Fut Cond 3Sg

1: 
 PV/pisci paskiswêw V TA Cnj Prs 2Sg 3PlO
 PV/pisci paskiswêw V TA Cnj Prs 3Pl 4Sg/PlO
 PV/pisci pâskiswêw V TA Cnj Prs 3Pl 4Sg/PlO
 PV/pisci pâskiswêw V TA Cnj Prs 2Sg 3PlO

1: 
 paskiswêw V TA Ind Prs 3Sg X
 pâskiswêw V TA Ind Prs 3Sg X

1: 
 PV/ata sâkwêyimow V AI Cnj Prs 2Sg
 PV/ata sâkwêyimow V AI Cnj Prs 1Sg

1: 
 V TA Ind Fut Int 3Sg 12PlO
 V TA Ind Fut Int 4Sg/Pl 12PlO

1: 
 PV/pe nitawâpamêw V TA Cnj Prs 1Pl 2PlO
 PV/pe nitawâpamêw V TA Cnj Prs 1Pl 2SgO

1: 
 wâpamêw V TA Cnj Prs 2Pl 1PlO
 wâpamêw V TA Cnj Prs 2Sg 1PlO

1: 
 V TA Fut Cond 3Pl 1PlO
 V TA Fut Cond 3Pl 12PlO

1: 
 PV/ako sînêw V TA Imp Imm 2Sg 3SgO
 kostêw V TA Imp Imm 2Sg 1SgO
 PV/ako PV/o sînêw V TA Imp Imm 2Sg 3SgO
 PV/ke PV/o sînêw V TA Imp Imm 2Sg 3SgO
 akotêw V TA Imp Imm 2Sg 1SgO

1: 
 PV/oh pimâtisiw V AI Cnj Prs 1Sg
 PV/oh pimâtisiw V AI Cnj Prs 2Sg

1: 
 RdplS nêpêwimêw V TA Cnj Prs 3Sg 4Sg/PlO
 RdplS nêpêwimêw V TA Cnj Prs 2Sg 3SgO

1: 
 ayâwêw V TA Cnj Prs 2Sg 1PlO
 ayâw V AI Cnj Prs 1Pl
 ayâwêw V TA Cnj Prs 2Pl 1PlO
 ayâw V AI Cnj Prs 12Pl
 ayâw V TI Cnj Prs 1Pl
 ayâw V TI Cnj Prs 12Pl

1: 
 N IN Sg
 Ipc

1: 
 PV/wahke nipahtâw V TI Cnj Prs 1Sg
 PV/wahke nipahtâw V TI Cnj Prs 2Sg

1: 
 PV/pe itapiw V AI Imp Imm 2Pl
 PV/pe itâpiw V AI Imp Imm 2Pl

1: 
 PV/oh nayawâmohkêw V AI Cnj Prs 2Sg
 PV/oh nayawâmohkêw V AI Cnj Prs 1Sg

1: 
 PV/isi itapiw V AI Cnj Prs 4Sg/Pl
 PV/isi itâpiw V AI Cnj Prs 4Sg/Pl

1: 
 PV/oh PV/ta ahêw V TA Imp Imm 2Pl 1SgO
 PV/oh PV/ta ahêw V TA Imp Imm 2Sg 3PlO
 PV/oh PV/ta ahêw V TA Ind Prs 4Sg/Pl 3SgO

1: 
 kwâsihêw V TA Ind Prs 4Sg/Pl 3SgO
 kwâsihêw V TA Imp Imm 2Pl 1SgO
 kwâsihêw V TA Imp Imm 2Sg 3PlO

1: 
 atâwêw V AI Cnj Prs 1Pl
 atâwêw V AI Cnj Prs 12Pl

1: 
 kîskikotêw V AI Cnj Prs 2Sg
 kîskikotêw V AI Cnj Prs 1Sg

1: 
 RdplW wâpahtam V TI Ind Prs 3Pl
 PV/wa wâpahtam V TI Ind Prs 3Pl

1: 
 PV/wa PV/ase itêw V TA Imp Imm 2Sg 3SgO
 PV/wase itêw V TA Imp Imm 2Sg 3SgO
 PV/wasa itêw V TA Imp Imm 2Sg 3SgO

1: 
 ayâw V TI Cnj Prt 3Pl
 ayâw V AI Cnj Prt 3Pl

1: 
 asamêw V TA Cnj Prt 2Sg 3SgO
 asamêw V TA Cnj Prt 3Sg 4Sg/PlO

1: 
 pôsihêw V TA Cnj Prs 2Sg 3SgO
 pôsihêw V TA Cnj Prs 3Sg 4Sg/PlO

1: 
 apiw V AI Cnj Prs 1Sg
 apiw V AI Cnj Prs 2Sg

1: 
 PV/ako PV/o môhêw V TA Ind Prs 3Pl 4Sg/PlO
 PV/ako môhêw V TA Ind Prs 3Pl 4Sg/PlO

1: 
 takosin V AI Cnj Prs 1Pl
 takosin V AI Cnj Prs 12Pl

1: 
 nâciyôstawêw V TA Cnj Prs 2Sg 3SgO
 nâciyôstawêw V TA Cnj Prs 3Sg 4Sg/PlO

1: 
 pasastêhwêw V TA Cnj Prs 2Sg X
 pasastêhwêw V TA Cnj Prs 1Sg X

1: 
 pê-nâtam V TI Cnj Prs 1Pl
 pê-nâtam V TI Cnj Prs 12Pl
 PV/pe nâtam V TI Cnj Prs 12Pl
 PV/pe nâtam V TI Cnj Prs 1Pl

1: 
 ahêw V TA Ind Prs 4Sg/Pl 3SgO
 ahêw V TA Imp Imm 2Sg 3PlO
 ahêw V TA Imp Imm 2Pl 1SgO

1: 
 nipahâhkatosow V AI Cnj Fut Int 3Pl
 wî-nipahâhkatosow V AI Cnj Prs 3Pl

1: 
 V AI Ind Prt 1Sg
 V TI Ind Prt 1Sg

1: 
 PV/nitawi wâpamêw V TA Cnj Prs 2Sg 3SgO
 PV/nitawi wâpamêw V TA Cnj Prs 3Sg 4Sg/PlO

1: 
 wîci-mêtawêmêw V TA Cnj Prs 3Sg 4Sg/PlO
 wîci-mêtawêmêw V TA Cnj Prs 2Sg 3SgO

1: 
 pîmahwêw V TA Cnj Prs 5Sg/Pl 4Sg/PlO
 pimahokow V AI Cnj Prs 4Sg/Pl

1: 
 âsitêyimêw V TA Cnj Prt 3Pl 4Sg/PlO
 âsitêyimêw V TA Cnj Prt 2Sg 3PlO

1: 
 V TA Ind Prs 4Sg/Pl 5Sg/PlO
 V II Ind 4Pl

1: 
 PV/pe ohciskanawêw V AI Cnj Prs 1Sg
 PV/pe ohciskanawêw V AI Cnj Prs 2Sg

1: 
 kîwêhtahêw V TA Cnj Prs 2Sg 3SgO
 kîwêhtahêw V TA Cnj Prs 3Sg 4Sg/PlO

1: 
 pêhêw V TA Cnj Prs 3Sg 4Sg/PlO
 pêhêw V TA Cnj Prs 2Sg 3SgO

1: 
 PV/isi wîhtamawêw V TA Cnj Prs 4Sg/Pl 2SgO
 PV/isi wîhtamawêw V TA Cnj Prs 3Sg 2SgO

1: 
 pâskiswêw V TA Ind Prs 3Pl 4Sg/PlO
 paskiswêw V TA Ind Prs 3Pl 4Sg/PlO

1: 
 nakatêw V TA Cnj Prs 2Sg 3PlO
 nakatêw V TA Cnj Prs 3Pl 4Sg/PlO

1: 
 pêhtawêw V TA Imp Imm 2Pl 3SgO
 pêhtam V TI Cnj Prs 3Sg

1: 
 PV/isi ihtâw V AI Fut Cond 3Pl
 isîhtâw V TI Fut Cond 3Pl

1: 
 kwêskosîmêw V TA Cnj Prs 3Sg 4Sg/PlO
 kwêskosîmêw V TA Cnj Prs 2Sg 3SgO

1: 
 PV/isi pakitinêw V TA Cnj Prt 4Sg/Pl 5Sg/PlO
 PV/isi pakitinêw V TA Cnj Prt 4Sg/PlO 5Sg/PlO

1: 
 ohpikihêw V TA Cnj Fut Int 3Pl 4Sg/PlO
 ohpikihêw V TA Cnj Fut Int 2Sg 3PlO

1: 
 PV/ati akotâw V TI Cnj Prs 3Sg
 PV/ati akotêw V TA Cnj Prs 3Sg 4Sg/PlO
 PV/ati akotêw V TA Cnj Prs 2Sg 3SgO

1: 
 miyâmêw V TA Cnj Fut Int 3Sg 4Sg/PlO
 miyâmêw V TA Cnj Fut Int 2Sg 3SgO

1: 
 okimâwiw V AI Cnj Prs 2Sg
 okimâwiw V AI Cnj Prs 1Sg

1: 
 tâpwêhtawêw V TA Cnj Prs 2Sg 3SgO
 tâpwêhtawêw V TA Cnj Prs 3Sg 4Sg/PlO

1: 
 âtotam V TI Cnj Fut Int 2Sg
 âtotam V TI Cnj Fut Int 1Sg

1: 
 PV/ati pa-pimohtêw V AI Cnj Prs 2Pl
 PV/ati RdplW pimohtêw V AI Cnj Prs 2Pl

1: 
 ispayiw V II Cnj 3Sg
 ispayin V II Cnj 3Sg
 ispayiw V AI Imp Imm 2Pl
 ispâw V II Cnj 4Sg

1: 
 apiw V AI Cnj Prs 12Pl
 apiw V AI Cnj Prs 1Pl

1: 
 PV/isi otinêw V TA Cnj Prs 2Sg 3SgO
 PV/isi otinêw V TA Cnj Prs 3Sg 4Sg/PlO

1: 
 sâkihêw V TA Cnj Prs 4Sg/Pl 5Sg/PlO
 sâkihêw V TA Cnj Prs 4Sg/PlO 5Sg/PlO

1: 
 nakatêw V TA Cnj Fut Int 3Sg 4Sg/PlO
 nakatêw V TA Cnj Fut Int 2Sg 3SgO

1: 
 wanihêw V TA Cnj Prs 2Sg 3SgO
 wanihêw V TA Cnj Prs 3Sg 4Sg/PlO

1: 
 otâpahêw V TA Cnj Prs 3Pl 4Sg/PlO
 otâpahêw V TA Cnj Prs 2Sg 3PlO

1: 
 wîwahêw V TA Cnj Prt 3Pl 4Sg/PlO
 wîwahêw V TA Cnj Prt 2Sg 3PlO

1: 
 wâhkômêw V TA Cnj Prs 1Pl 3SgO
 wâhkômêw V TA Cnj Prs 12Pl 3SgO

1: 
 wîhêw V TA Cnj Prt 3Sg 4Sg/PlO
 wîhêw V TA Cnj Prt 2Sg 3SgO

1: 
 tahkopitêw V II Ind 3Sg
 tahkopitêw V TA Ind Prs 3Sg 4Sg/PlO

1: 
 kimotamawêw V TA Cnj Fut Int 2Sg 3SgO
 kimotamawêw V TA Cnj Fut Int 3Sg 4Sg/PlO

1: 
 minahêw V TA Cnj Prs 2Sg 3PlO
 minahêw V TA Cnj Prs 3Pl 4Sg/PlO

1: 
 osîhêw V TA Imp Imm 2Pl 1SgO
 osîhêw V TA Imp Imm 2Sg 3PlO
 osîhêw V TA Ind Prs 4Sg/Pl 3SgO

1: 
 V TA Ind Prs 3Pl 2SgO
 V TA Ind Prt 4Sg/Pl 3PlO

1: 
 atamiskawêw V TA Ind Prs 1Sg 2SgO
 PV/ta miskawêw V TA Ind Prs 1Sg 2SgO
 PV/ata miskawêw V TA Ind Prs 1Sg 2SgO

1: 
 PV/kah kîsopwêw V II Ind 4Sg
 RdplS kîsopwêw V II Ind 4Sg

1: 
 tahkopitêw V TA Ind Prs 3Sg 4Sg/PlO
 tahkopitêw V II Ind 3Sg

1: 
 PV/oh ayâwêw V TA Cnj Prs 2Pl 1PlO
 PV/oh ayâw V AI Cnj Prs 12Pl
 PV/oh ayâw V TI Cnj Prs 1Pl
 PV/oh ayâw V AI Cnj Prs 1Pl
 PV/oh ayâw V TI Cnj Prs 12Pl
 PV/oh ayâwêw V TA Cnj Prs 2Sg 1PlO

1: 
 pâskiswêw V TA Cnj Prs 3Sg X
 paskiswêw V TA Cnj Prs 3Sg X

1: 
 nipahêw V TA Cnj Prt 3Pl 4Sg/PlO
 nipahêw V TA Cnj Prt 2Sg 3PlO

1: 
 PV/ako PV/aste âwêpayiw V AI Ind Prs 3Sg
 PV/ako âstawêpayiw V II Ind 3Sg

1: 
 kâsîhkwênêw V TA Cnj Prt 2Sg 3SgO
 kâsîhkwênêw V TA Cnj Prt 3Sg 4Sg/PlO

1: 
 pimisin V AI Cnj Prt X
 pîmisiw V AI Cnj Prt X
 pimisin V AI Cnj Prt 3Sg

1: 
 kakwêcimêw V TA Ind Prs 4Sg/Pl 3SgO
 kakwêcimêw V TA Imp Imm 2Pl 1SgO
 kakwêcimêw V TA Imp Imm 2Sg 3PlO

1: 
 paskiswêw V TA Cnj Prs 3Sg X
 pâskiswêw V TA Cnj Prs 3Sg X

1: 
 takohtêw V AI Cnj Prs 1Pl
 takohtêw V AI Cnj Prs 12Pl

1: 
 akihtam V TI Cnj Prs 3Sg
 akihtâw V TI Cnj Prs X 4Sg

1: 
 iskonêw V TA Cnj Prs 2Sg 3SgO
 iskonêw V TA Cnj Prs 3Sg 4Sg/PlO

1: 
 RdplS nêpêwimêw V TA Cnj Prs 2Sg 3SgO
 RdplS nêpêwimêw V TA Cnj Prs 3Sg 4Sg/PlO

1: 
 pimâcihêw V TA Cnj Prs 2Sg 3SgO
 pimâcihêw V TA Cnj Prs 3Sg 4Sg/PlO

1: 
 V TA Ind Prs 4Sg/Pl 12PlO
 V TA Ind Prs 3Sg 12PlO

1: 
 PV/sohki astamawêw V TA Cnj Prs 3Sg 12PlO
 PV/sohki astamawêw V TA Cnj Prs 4Sg/Pl 1PlO
 PV/sohki astamawêw V TA Cnj Prs 4Sg/Pl 12PlO
 PV/sohki astamawêw V TA Cnj Prs 3Sg 1PlO

1: 
 PV/pe nipahêw V TA Cnj Prs 4Sg/Pl 5Sg/PlO
 PV/pe nipahêw V TA Cnj Prs 4Sg/PlO 5Sg/PlO

1: 
 RdplS wanihêw V TA Cnj Prs 3Sg X
 PV/wah wanihêw V TA Cnj Prs 3Sg X

1: 
 nawaswâtêw V TA Cnj Prs 2Sg 3SgO
 nawaswâtêw V TA Cnj Prs 3Sg 4Sg/PlO

1: 
 wiyanihêw V TA Cnj Prs 3Sg 4Sg/PlO
 wiyanihêw V TA Cnj Prs 2Sg 3SgO

1: 
 PV/wa wîkiw V AI Cnj Prs 4Sg/Pl
 RdplW wîkiw V AI Cnj Prs 4Sg/Pl

1: 
 nitopayîstawêw V TA Cnj Prs 2Sg 3PlO
 nitopayîstawêw V TA Cnj Prs 3Pl 4Sg/PlO

1: 
 osîhtâw V TI Cnj Prs 12Pl
 osîhtâw V TI Cnj Prs 1Pl

1: 
 PV/o tawâw V II Cnj 3Sg
 tawâw V II Cnj 3Sg

1: 
 itisahwêw V TA Imp Imm 2Pl 1SgO
 itisahwêw V TA Imp Imm 2Sg 3PlO
 itisahwêw V TA Ind Prs 4Sg/Pl 3SgO

1: 
 PV/pitosi nêhiyawêw V AI Cnj Prs 2Sg
 PV/pitosi nêhiyawêw V AI Cnj Prs 1Sg

1: 
 itêw V TA Cnj Prs 4Sg/Pl 2PlO
 itêw V TA Cnj Prs 3Sg 2PlO

1: 
 RdplS minahêw V TA Cnj Prs 12Pl 3SgO
 RdplS minahêw V TA Cnj Prs 1Pl 3SgO

1: 
 kîsisow V AI Cnj Prt 3Sg
 kîsiswêw V TA Cnj Prt 3Sg 1SgO
 kisiswêw V TA Cnj Prt 3Sg 1SgO
 kisisow V AI Cnj Prt 3Sg

1: 
 pôh-pôtâtêw V TA Cnj Prs 3Sg 4Sg/PlO
 pôh-pôtâtêw V TA Cnj Prs 2Sg 3SgO

1: 
 wîwahêw V TA Cnj Prs 3Sg 4Sg/PlO
 wîwahêw V TA Cnj Prs 2Sg 3SgO

1: 
 PV/nitawi mowêw V TA Cnj Prs 3Sg 4Sg/PlO
 PV/nitawi mowêw V TA Cnj Prs 2Sg 3SgO

1: 
 nitonikêw V AI Cnj Prs 1Pl
 nitonikêw V AI Cnj Prs 12Pl

1: 
 pistahwêw V TA Cnj Prs 2Sg 3SgO
 pistahwêw V TA Cnj Prs 3Sg 4Sg/PlO

1: 
 môhcowiw V AI Cnj Prs 2Sg
 môhcowiw V AI Cnj Prs 1Sg

1: 
 wayawîhtahêw V TA Cnj Prs 3Sg 4Sg/PlO
 wayawîhtahêw V TA Cnj Prs 2Sg 3SgO

1: 
 ohcîw V AI Cnj Prs 1Sg
 ohcîw V AI Cnj Prs 2Sg

1: 
 PV/isi miyêw V TA Ind Prs 2Sg 1SgO
 isimêw V TA Ind Prs 2Sg 1SgO

1: 
 pinasiwêtisahwêw V TA Cnj Prs 3Sg 4Sg/PlO
 pinasiwêtisahwêw V TA Cnj Prs 2Sg 3SgO

1: 
 mihcêtiwak V AI Cnj Prs 1Pl
 mihcêtiwak V AI Cnj Prs 12Pl

1: 
 pahkisin V AI Cnj Prs X
 pahkisin V AI Cnj Prs 3Sg

1: 
 sâkôcihêw V TA Cnj Prs 2Sg 3SgO
 sâkôcihêw V TA Cnj Prs 3Sg 4Sg/PlO

1: 
 sipwêpayiw V II Ind 4Pl
 sipwêpayiw V AI Ind Prs 4Sg/Pl

1: 
 nisitawêyimêw V TA Cnj Prs 3Sg 1PlO
 nisitawêyimêw V TA Cnj Prs 3Sg 12PlO
 nisitawêyimêw V TA Cnj Prs 4Sg/Pl 1PlO
 nisitawêyimêw V TA Cnj Prs 4Sg/Pl 12PlO

1: 
 itêw V TA Cnj Prs 1Sg X
 itêw V TA Cnj Prs 2Sg X

1: 
 misimêw V TA Ind Prs 3Sg X
 misîmêw V TA Ind Prs 3Sg X

1: 
 PV/nitawi kimotamawêw V TA Cnj Prs 4Sg/Pl 2SgO
 PV/nitawi kimotamawêw V TA Cnj Prs 3Sg 2SgO

1: 
 PV/papa nawaswâtêw V TA Cnj Prs 3Sg 4Sg/PlO
 PV/papa nawaswâtêw V TA Cnj Prs 2Sg 3SgO

1: 
 ahêw V TA Ind Prs 3Sg 12PlO
 ahêw V TA Ind Prs 4Sg/Pl 12PlO

1: 
 PV/ati âmôskâw V II Cnj 3Sg
 PV/ata âmôskâw V II Cnj 3Sg

1: 
 pakâhtâw V TI Cnj Prs 2Sg
 pakâhtâw V TI Cnj Prs 1Sg

1: 
 yâyikiswêw V TA Cnj Prs 3Pl 4Sg/PlO
 yâyikiswêw V TA Cnj Prs 2Sg 3PlO

1: 
 miywêyimêw V TA Cnj Prs 2Sg 3SgO
 miywêyimêw V TA Cnj Prs 3Sg 4Sg/PlO

1: 
 RdplW tahkamêw V TA Cnj Prs 4Sg/Pl 3SgO
 PV/ta tahkamêw V TA Cnj Prs 4Sg/Pl 3SgO

1: 
 mowêw V TA Cnj Prs 4Sg/Pl 5Sg/PlO
 mowêw V TA Cnj Prs 4Sg/PlO 5Sg/PlO

1: 
 itohtêw V AI Cnj Prs 12Pl
 itohtêw V AI Cnj Prs 1Pl

1: 
 tôtawêw V TA Cnj Prt 2Sg 3PlO
 tôtawêw V TA Cnj Prt 3Pl 4Sg/PlO

1: 
 PV/nitawi minihkwêw V AI Cnj Fut Int 1Pl
 PV/nitawi minihkwêw V AI Cnj Fut Int 12Pl

1: 
 kaskikwênêw V TA Cnj Prs 3Sg 4Sg/PlO
 kaskikwênêw V TA Cnj Prs 2Sg 3SgO

1: 
 kawiwêpinêw V TA Cnj Prs 2Sg 3SgO
 kawiwêpinêw V TA Cnj Prs 3Sg 4Sg/PlO

1: 
 pâhpisihitowak V AI Cnj Prs 12Pl
 pâhpisihitowak V AI Cnj Prs 1Pl

1: 
 PV/pe sipwêhtêw V AI Cnj Prs 1Sg
 PV/pe sipwêhtêw V AI Cnj Prs 2Sg

1: 
 PV/ke itêyimêw V TA Ind Prs 3Sg X
 PV/ako itêyimêw V TA Ind Prs 3Sg X

1: 
 otihtêw V TA Cnj Prt 3Sg 1PlO
 otihtêw V TA Cnj Prt 4Sg/Pl 1PlO
 otihtêw V TA Cnj Prt 3Sg 12PlO
 otihtêw V TA Cnj Prt 4Sg/Pl 12PlO

1: 
 PV/ohci PV/nohte onâpêmiw V AI Cnj Prs 1Sg
 PV/ohci PV/nohte onâpêmiw V AI Cnj Prs 2Sg

1: 
 V TA Ind Prs 2Sg 1PlO
 V TA Ind Prs 2Pl 1PlO

1: 
 PV/pe PV/ahci kâtêw V II Ind 3Sg
 PV/pe PV/ahci kâtêw V TA Ind Prs 3Sg 4Sg/PlO

1: 
 PV/isi miyosiw V AI Cnj Prs 1Sg
 PV/isi miyosiw V AI Cnj Prs 2Sg

1: 
 N AN Sg Px4Sg Obv
 N AN Sg Px4Pl Obv
 N AN Pl Px4Pl Obv
 N AN Pl Px4Sg Obv

1: 
 V TA Fut Cond 2Sg 3PlO
 V TA Fut Cond 3Pl 4Sg/PlO

1: 
 otaskîw V AI Cnj Prs 1Pl
 otaskîw V AI Cnj Prs 12Pl

1: 
 pêtawêw V TA Imp Imm 2Sg 3SgO
 pêtâw V TI Ind Prs 3Sg

1: 
 V II Ind 3Sg
 V TA Ind Prt 3Sg 4Sg/PlO

1: 
 wâpamêw V TA Cnj Prt 2Sg 3PlO
 wâpamêw V TA Cnj Prt 3Pl 4Sg/PlO

1: 
 PV/oh pîhtokêw V AI Cnj Prs 2Sg
 PV/oh pîhtokêw V AI Cnj Prs 1Sg

1: 
 kîsihtâw V TI Cnj Prs 1Sg
 kîsihtâw V TI Cnj Prs 2Sg

1: 
 miskawêw V TA Cnj Prt 2Sg 3SgO
 miskawêw V TA Cnj Prt 3Sg 4Sg/PlO

1: 
 pîhtokahêw V TA Cnj Prs 3Sg 4Sg/PlO
 pîhtokahêw V TA Cnj Prs 2Sg 3SgO

1: 
 wanihcikêw V AI Cnj Prs 1Sg
 wanihcikêw V AI Cnj Prs 2Sg

1: 
 kitamwêw V TA Cnj Prs 4Sg/Pl 12PlO
 kitamwêw V TA Cnj Prs 3Sg 1PlO
 kitamwêw V TA Cnj Prs 4Sg/Pl 1PlO
 kitamwêw V TA Cnj Prs 3Sg 12PlO

1: 
 nayahtahêw V TA Cnj Prs 3Pl 4Sg/PlO
 nayahtahêw V TA Cnj Prs 2Sg 3PlO

1: 
 RdplS pâskiswêw V TA Cnj Prs 4Sg/Pl 3PlO
 RdplS paskiswêw V TA Cnj Prs 4Sg/Pl 3PlO

1: 
 nahikâpawîstawêw V TA Cnj Prs 2Sg 3SgO
 nahikâpawîstawêw V TA Cnj Prs 3Sg 4Sg/PlO

1: 
 ayâwêw V TA Cnj Prs 3Pl 4Sg/PlO
 ayâwêw V TA Cnj Prs 2Sg 3PlO

1: 
 V TA Ind Fut Def 4Sg/Pl 1PlO
 V TA Ind Fut Def 3Sg 1PlO

1: 
 wâpamêw V TA Cnj Fut Int 4Sg/Pl 5Sg/PlO
 wâpamêw V TA Cnj Fut Int 4Sg/PlO 5Sg/PlO

1: 
 nikohtêw V AI Cnj Fut Int 1Sg
 nikohtêw V AI Cnj Fut Int 2Sg

1: 
 PV/oh wâpamêw V TA Cnj Prs 2Sg 3SgO
 PV/oh wâpamêw V TA Cnj Prs 3Sg 4Sg/PlO

1: 
 pêsiwêw V TA Cnj Prs 12Pl 3SgO
 pêsiwêw V TA Cnj Prs 1Pl 3SgO

1: 
 nitawêyimêw V TA Cnj Prs 3Pl 4Sg/PlO
 nitawêyimêw V TA Cnj Prs 2Sg 3PlO

1: 
 nipahêw V TA Cnj Prs 3Pl 4Sg/PlO
 nipahêw V TA Cnj Prs 2Sg 3PlO
 nipahaciw V AI Imp Imm 2Pl

1: 
 asamêw V TA Cnj Fut Int 3Sg 4Sg/PlO
 asamêw V TA Cnj Fut Int 2Sg 3SgO

1: 
 PV/ta otêmiw V AI Cnj Prs 12Pl
 PV/ta otêmiw V AI Cnj Prs 1Pl

1: 
 PV/ta PV/pe ahêw V TA Ind Prs 3Sg 4Sg/PlO
 PV/tapi ahêw V TA Ind Prs 3Sg 4Sg/PlO

1: 
 kawisimow V AI Cnj Prs 1Sg
 kawisimow V AI Cnj Prs 2Sg

1: 
 PV/ke PV/o sînêw V TA Ind Prs 2Sg 1SgO
 PV/ako PV/o sînêw V TA Ind Prs 2Sg 1SgO
 PV/ako sînêw V TA Ind Prs 2Sg 1SgO

1: 
 PV/oh mîcisow V AI Cnj Prs 12Pl
 PV/oh mîcisow V AI Cnj Prs 1Pl

1: 
 mostâpêkasêw V AI Cnj Prs 2Sg
 mostâpêkasêw V AI Cnj Prs 1Sg

1: 
 katâw V TI Cnj Prt 3Sg
 kâtêw V TA Cnj Prt 2Sg 3SgO
 kâtêw V TA Cnj Prt 3Sg 4Sg/PlO

1: 
 pê-itohtêw V AI Ind Prs 3Sg
 PV/pe itohtêw V AI Ind Prs 3Sg

1: 
 osâpamêw V TA Cnj Prs 2Sg 3PlO
 osâpamêw V TA Cnj Prs 3Pl 4Sg/PlO

1: 
 nipâkwêsimow V AI Cnj Prs 1Pl
 nipâkwêsimow V AI Cnj Prs 12Pl

1: 
 nitawêyimêw V TA Cnj Prs 2Sg 3SgO
 nitawêyimêw V TA Cnj Prs 3Sg 4Sg/PlO

1: 
 ohtêyimêw V TA Cnj Prs 1Sg X
 ohtêyimêw V TA Cnj Prs 2Sg X

1: 
 PV/isi PV/wa ahêw V TA Imp Imm 2Pl 1SgO
 PV/isi PV/wa ahêw V TA Imp Imm 2Sg 3PlO
 PV/isi PV/wa ahêw V TA Ind Prs 4Sg/Pl 3SgO

1: 
 V AI Ind Fut Def 2Sg
 V TI Ind Fut Def 2Sg

1: 
 PV/kakwe nisitawêyimêw V TA Cnj Fut Int 3Sg 4Sg/PlO
 PV/kakwe nisitawêyimêw V TA Cnj Fut Int 2Sg 3SgO

1: 
 pimâtisiw V AI Cnj Fut Int 2Sg
 pimâtisiw V AI Cnj Fut Int 1Sg

1: 
 mawîhkâtêw V TA Cnj Prs 2Sg 3PlO
 mawîhkâtêw V TA Cnj Prs 3Pl 4Sg/PlO

1: 
 wîcôhkamawêw V TA Cnj Prs 3Sg 4Sg/PlO
 wîcôhkamawêw V TA Cnj Prs 2Sg 3SgO

1: 
 kanawêyimêw V TA Cnj Prs 3Sg 4Sg/PlO
 kanawêyimêw V TA Cnj Prs 2Sg 3SgO

1: 
 cîpayâmatisôstawêw V TA Cnj Prs 3Sg 4Sg/PlO
 cîpayâmatisôstawêw V TA Cnj Prs 2Sg 3SgO

1: 
 PV/ke PV/oh PV/ta ahêw V TA Ind Prs 3Pl 4Sg/PlO
 PV/ako PV/oh PV/ta ahêw V TA Ind Prs 3Pl 4Sg/PlO

1: 
 PV/nitawi nakiskawêw V TA Cnj Prs 2Sg 3PlO
 PV/nitawi nakiskawêw V TA Cnj Prs 3Pl 4Sg/PlO

1: 
 têhtahêw V TA Cnj Prs 3Sg 4Sg/PlO
 têhtahêw V TA Cnj Prs 2Sg 3SgO

1: 
 ohtohtêw V AI Cnj Prs 2Sg
 ohtohtêw V AI Cnj Prs 1Sg

1: 
 PV/kakwe takohtêw V AI Cnj Fut Int 1Pl
 PV/kakwe takohtêw V AI Cnj Fut Int 12Pl

1: 
 PV/wa ahêw V TA Imp Imm 2Sg 3PlO
 PV/wa ahêw V TA Ind Prs 4Sg/Pl 3SgO
 PV/wa ahêw V TA Imp Imm 2Pl 1SgO

1: 
 akâwâtêw V TA Cnj Prs 2Sg 3SgO
 akâwâtêw V TA Cnj Prs 3Sg 4Sg/PlO

1: 
 RdplS pahkwacipitêw V TA Cnj Prs 2Sg 3PlO
 RdplS pahkwacipitêw V TA Cnj Prs 3Pl 4Sg/PlO

1: 
 ayâwêw V TA Imp Imm 2Sg 3SgO
 ayâw V TI Ind Prs 3Sg
 ayâw V II Ind 3Sg
 ayâw V AI Ind Prs 3Sg

1: 
 napâcihêw V TA Ind Prs 4Sg/Pl 3SgO
 napâcihêw V TA Imp Imm 2Sg 3PlO
 napâcihêw V TA Imp Imm 2Pl 1SgO

1: 
 PV/tako ohpîw V AI Ind Prs 4Sg/Pl
 PV/ta PV/ako ohpîw V AI Ind Prs 4Sg/Pl
 PV/ta_ki ohpîw V AI Ind Prs 4Sg/Pl
 PV/ta PV/ke ohpîw V AI Ind Prs 4Sg/Pl
 PV/tako ohpîw V II Ind 4Pl
 PV/ta PV/ako ohpîw V II Ind 4Pl
 PV/ta_ki ohpîw V II Ind 4Pl
 PV/ta PV/ke ohpîw V II Ind 4Pl

1: 
 pâpayihêw V TA Cnj Prs 4Sg/PlO 5Sg/PlO
 pâpayihêw V TA Cnj Prs 4Sg/Pl 5Sg/PlO

1: 
 miyopayiw V II Ind 3Sg
 miyopayiw V AI Ind Prs 3Sg

1: 
 PV/wah PV/ke PV/ati oswêw V TA Cnj Prs 3Sg 1SgO
 PV/wahke PV/ata osow V AI Cnj Prs 3Sg
 PV/wah PV/ke PV/ata oswêw V TA Cnj Prs 3Sg 1SgO
 PV/wahke PV/ati oswêw V TA Cnj Prs 3Sg 1SgO
 PV/wah PV/ke PV/ati osow V AI Cnj Prs 3Sg
 PV/wahke PV/ati osow V AI Cnj Prs 3Sg
 PV/wah PV/ke PV/ata osow V AI Cnj Prs 3Sg
 PV/wahke PV/ata oswêw V TA Cnj Prs 3Sg 1SgO

1: 
 otihtêw V TA Cnj Prt 3Pl 4Sg/PlO
 otihtêw V TA Cnj Prt 2Sg 3PlO

1: 
 PV/kakwe kimotamawêw V TA Cnj Fut Int 2Sg 3PlO
 PV/kakwe kimotamawêw V TA Cnj Fut Int 3Pl 4Sg/PlO

1: 
 wiyanihêw V TA Cnj Prs 4Sg/Pl 5Sg/PlO
 wiyanihêw V TA Cnj Prs 4Sg/PlO 5Sg/PlO

1: 
 PV/isi PV/wasa itêw V TA Imp Imm 2Sg 3SgO
 PV/isi PV/wase itêw V TA Imp Imm 2Sg 3SgO
 PV/isi PV/wa PV/ase itêw V TA Imp Imm 2Sg 3SgO

1: 
 mowêw V TA Cnj Prs 2Sg 3SgO
 mowêw V TA Cnj Prs 3Sg 4Sg/PlO

1: 
 nipahêw V TA Cnj Fut Int 2Pl 1PlO
 nipahêw V TA Cnj Fut Int 2Sg 1PlO

1: 
 âtotêw V TA Cnj Prs 3Sg 4Sg/PlO
 atotêw V TA Cnj Prs 2Sg 3SgO
 atotêw V TA Cnj Prs 3Sg 4Sg/PlO
 âtotêw V TA Cnj Prs 2Sg 3SgO

1: 
 isihtawêw V TA Cnj Prs 1Sg 3SgO
 isîhtâw V TI Ind Prs 3Pl
 PV/isi ihtâw V AI Ind Prs 3Pl

1: 
 PV/kakwe nôhtêsimêw V TA Cnj Fut Int 2Sg 3SgO
 PV/kakwe nôhtêsimêw V TA Cnj Fut Int 3Sg 4Sg/PlO

1: 
 paminawasow V AI Cnj Prs 3Pl
 paminâwasow V AI Cnj Prs 3Pl

1: 
 PV/nitawi nipahêw V TA Cnj Prs 2Sg 3SgO
 PV/nitawi nipahêw V TA Cnj Prs 3Sg 4Sg/PlO

1: 
 PV/ako itinêw V TA Imp Imm 2Sg 3PlO
 PV/ako itinêw V TA Imp Imm 2Pl 1SgO
 PV/ako itinêw V TA Ind Prs 4Sg/Pl 3SgO

1: 
 pê-nâtam V TI Cnj Fut Int 3Pl
 PV/pe nâtam V TI Cnj Fut Int 3Pl

1: 
 pasow V AI Cnj Prs 3Sg
 pâswêw V TA Cnj Prs 3Sg 1SgO
 pâsow V AI Cnj Prs 3Sg
 paswêw V TA Cnj Prs 3Sg 1SgO

1: 
 PV/oh kanâcihtâw V TI Cnj Prs 1Sg
 PV/oh kanâcihtâw V TI Cnj Prs 2Sg

1: 
 wâpamêw V TA Cnj Prt 2Sg 3SgO
 wâpamêw V TA Cnj Prt 3Sg 4Sg/PlO

1: 
 PV/isi mitihtêw V TA Cnj Prs 4Sg/Pl 5Sg/PlO
 PV/isi mitihtêw V TA Cnj Prs 4Sg/PlO 5Sg/PlO

1: 
 tôtawêw V TA Cnj Prs 2Sg 3SgO
 tôtawêw V TA Cnj Prs 3Sg 4Sg/PlO

1: 
 otihtêw V TA Cnj Prs 4Sg/Pl 5Sg/PlO
 otihtêw V TA Cnj Prs 4Sg/PlO 5Sg/PlO

1: 
 miyâskawêw V TA Cnj Prt 2Sg 3SgO
 miyâskawêw V TA Cnj Prt 3Sg 4Sg/PlO

1: 
 pakamahwêw V TA Imp Imm 2Sg 3PlO
 pakamahwêw V TA Ind Prs 4Sg/Pl 3SgO
 pakamahwêw V TA Imp Imm 2Pl 1SgO

1: 
 PV/nitawi nipahêw V TA Cnj Prs 3Sg 4Sg/PlO
 PV/nitawi nipahêw V TA Cnj Prs 2Sg 3SgO

1: 
 PV/ako sînêw V TA Imp Imm 2Sg 1SgO
 PV/ako PV/o sînêw V TA Imp Imm 2Sg 1SgO
 PV/ke PV/o sînêw V TA Imp Imm 2Sg 1SgO

1: 
 PV/oh mâtow V AI Cnj Prs 1Sg
 PV/oh mâtow V AI Cnj Prs 2Sg

1: 
 atamiskawêw V TA Cnj Prs 2Sg 3PlO
 atamiskawêw V TA Cnj Prs 3Pl 4Sg/PlO

1: 
 ihtatêyimêw V TA Imp Imm 2Sg 3PlO
 ihtatêyimêw V TA Imp Imm 2Pl 1SgO
 ihtatêyimêw V TA Ind Prs 4Sg/Pl 3SgO

1: 
 pîhtwâw V AI Cnj Prs 1Pl
 pîhtwâw V AI Cnj Prs 12Pl

1: 
 PV/isi nôhtêpayiw V AI Cnj Prs 1Pl
 PV/isi nôhtêpayiw V AI Cnj Prs 12Pl

1: 
 PV/pe nitawêyihtam V TI Cnj Prs 1Sg
 PV/pe nitawêyihtam V TI Cnj Prs 2Sg

1: 
 PV/nitawi mowêw V TA Cnj Prs 4Sg/Pl 5Sg/PlO
 PV/nitawi mowêw V TA Cnj Prs 4Sg/PlO 5Sg/PlO

1: 
 ayâw V II Cnj 3Pl
 ayâw V II Fut Cond 3Sg

1: 
 PV/ta PV/ke ohpîw V AI Cnj Prs X
 PV/ta PV/ako ohpîw V AI Cnj Prs X
 PV/ta_ki ohpîw V AI Cnj Prs X
 PV/tako ohpîw V AI Cnj Prs X

1: 
 RdplW mêtawêhêw V TA Cnj Prs 2Sg 3SgO
 RdplW mêtawêhêw V TA Cnj Prs 3Sg 4Sg/PlO

1: 
 pê-kîwêw V AI Cnj Prs 4Sg/Pl
 PV/pe kîwêw V AI Cnj Prs 4Sg/Pl

1: 
 pa-pakamahwêw V TA Cnj Prt 4Sg/Pl 5Sg/PlO
 RdplW pakamahwêw V TA Cnj Prt 4Sg/Pl 5Sg/PlO

1: 
 wâpiw V AI Cnj Prs 2Sg
 wâpiw V AI Cnj Prs 1Sg

1: 
 nipahêw V TA Cnj Prs 2Sg X
 nipahêw V TA Cnj Prs 1Sg X

1: 
 itohtatâw V TI Cnj Prs X 4Sg
 itohtatam V TI Cnj Prs 3Sg

1: 
 nîmâw V AI Cnj Prs 12Pl
 nîmâw V AI Cnj Prs 1Pl

1: 
 N AN Sg Px4Sg Obv
 N AN Sg Px4Pl Obv
 N AN Pl Px4Sg Obv
 N AN Pl Px4Pl Obv

1: 
 nipahêw V TA Cnj Fut Int 4Sg/Pl 1PlO
 nipahêw V TA Cnj Fut Int 3Sg 12PlO
 nipahêw V TA Cnj Fut Int 4Sg/Pl 12PlO
 nipahêw V TA Cnj Fut Int 3Sg 1PlO

1: 
 PV/isi miyêw V TA Imp Imm 2Sg 1SgO
 isimêw V TA Imp Imm 2Sg 1SgO

1: 
 iskwâhêw V TA Cnj Prs 2Sg 3SgO
 iskwâhêw V TA Cnj Prs 3Sg 4Sg/PlO

1: 
 îhkêyihtam V TI Cnj Prs 2Sg
 îhkêyihtam V TI Cnj Prs 1Sg
 ihkêyihtam V TI Cnj Prs 1Sg
 ihkêyihtam V TI Cnj Prs 2Sg

1: 
 ayâw V II Ind 4Pl
 ayâw V AI Ind Prs 4Sg/Pl
 ayâw V TI Ind Prs 4Sg/Pl

1: 
 pêkomêw V TA Cnj Prs 2Sg 3SgO
 pêkomêw V TA Cnj Prs 3Sg 4Sg/PlO

1: 
 V TA Fut Cond 4Sg/Pl 12PlO
 V TA Fut Cond 3Sg 1PlO
 V TA Fut Cond 4Sg/Pl 1PlO
 V TA Fut Cond 3Sg 12PlO

1: 
 nahapiw V AI Cnj Prs 3Pl
 nahâpiw V AI Cnj Prs 3Pl

1: 
 wîtapimêw V TA Cnj Prs 4Sg/Pl 5Sg/PlO
 wîtapimêw V TA Cnj Prs 4Sg/PlO 5Sg/PlO

1: 
 PV/kah kitâpamêw V TA Cnj Prs 4Sg/Pl 3SgO
 RdplS kitâpamêw V TA Cnj Prs 4Sg/Pl 3SgO

1: 
 pistahowêw V AI Cnj Prs 2Sg
 pistahowêw V AI Cnj Prs 1Sg

1: 
 itisahwêw V TA Fut Cond 3Pl 12PlO
 itisahwêw V TA Fut Cond 3Pl 1PlO

1: 
 V TA Cnj Prt 12Pl 3SgO
 V TA Cnj Prt 1Pl 3SgO

1: 
 nipahinêw V TA Imp Imm 2Sg 3SgO
 nipahêw V TA Imp Imm 2Sg 1SgO

1: 
 RdplW wâpahtam V TI Cnj Prs 3Sg
 PV/wa wâpahtam V TI Cnj Prs 3Sg

1: 
 PV/oh itêw V TA Cnj Prs 2Sg 3SgO
 PV/oh itêw V TA Cnj Prs 3Sg 4Sg/PlO

1: 
 nipahtâw V TI Cnj Prt 2Sg
 nipahtâw V TI Cnj Prt 1Sg

1: 
 itêw V TA Ind Prs 2Sg 3SgO
 itêw V TA Ind Prt 3Sg X

1: 
 PV/isi ihtâw V AI Ind Prs 1Sg
 isîhtâw V TI Ind Prs 1Sg

1: 
 pikwâskawêw V TA Cnj Prs 4Sg/Pl 3SgO
 pîkwâskawêw V TA Cnj Prs 4Sg/Pl 3SgO

1: 
 RdplS nêpêwimêw V TA Cnj Prt 3Sg 4Sg/PlO
 RdplS nêpêwimêw V TA Cnj Prt 2Sg 3SgO

1: 
 yahkahwêw V TA Ind Prs 4Sg/Pl 3SgO
 yahkahwêw V TA Imp Imm 2Pl 1SgO
 yahkahwêw V TA Imp Imm 2Sg 3PlO

1: 
 ohpikihêw V TA Cnj Fut Int 2Sg 3SgO
 ohpikihêw V TA Cnj Fut Int 3Sg 4Sg/PlO

1: 
 manêsiw V AI Cnj Prs 1Pl
 manêsiw V AI Cnj Prs 12Pl

1: 
 PV/pe nipahtâkêw V AI Cnj Prs 2Sg
 PV/pe nipahtâkêw V AI Cnj Prs 1Sg

1: 
 kîsinâcihikowisiw V AI Cnj Prt 1Pl
 kîsinâcihikowisiw V AI Cnj Prt 12Pl

1: 
 itohtêw V AI Cnj Prs 2Sg
 itohtêw V AI Cnj Prs 1Sg

1: 
 ohtinam V TI Cnj Prs 2Sg
 ohtinam V TI Cnj Prs 1Sg

1: 
 ayâw V TI Cnj Prt 3Sg
 ayâw V AI Cnj Prt 3Sg

1: 
 nahâpiw V AI Cnj Prt 4Sg/Pl
 nahapiw V AI Cnj Prt 4Sg/Pl

1: 
 isiniskêyiw V AI Cnj Prs 3Sg
 isiniskêw V AI Cnj Prs 4Sg/Pl

1: 
 pôsihêw V TA Cnj Prs 2Sg 3PlO
 pôsihêw V TA Cnj Prs 3Pl 4Sg/PlO

1: 
 PV/mayi kîsikâw V II Cnj 3Sg
 mâyi-kîsikâw V II Cnj 3Sg

1: 
 ayâw V TI Cnj Prs 4Sg/Pl
 ayâw V AI Cnj Prs 4Sg/Pl
 ayâwêw V TA Cnj Prs 4Sg/Pl 1SgO

1: 
 otihtêw V TA Imp Imm 2Pl 1SgO
 otihtêw V TA Ind Prs 4Sg/Pl 3SgO
 otihtêw V TA Imp Imm 2Sg 3PlO

1: 
 PV/oh ohpikinâwasow V AI Cnj Prs 1Pl
 PV/oh ohpikinâwasow V AI Cnj Prs 12Pl

1: 
 tôtamawêw V TA Imp Imm 2Pl 3SgO
 tôtam V TI Cnj Prs 12Pl
 tôtam V TI Cnj Prs 1Pl

1: 
 ay-apiw V AI Cnj Prs 3Pl
 RdplW apiw V AI Cnj Prs 3Pl

1: 
 ihtâw V AI Cnj Prs 1Sg
 ihtâw V AI Cnj Prs 2Sg

1: 
 PV/ati isimêw V TA Ind Prs 4Sg/Pl 3PlO
 PV/ata isimêw V TA Ind Prs 4Sg/Pl 3PlO

1: 
 PV/kakwe ayâw V TI Cnj Prs 12Pl
 PV/kakwe ayâw V AI Cnj Prs 12Pl
 PV/kakwe ayâw V TI Cnj Prs 1Pl
 PV/kakwe ayâwêw V TA Cnj Prs 2Pl 1PlO
 PV/kakwe ayâw V AI Cnj Prs 1Pl
 PV/kakwe ayâwêw V TA Cnj Prs 2Sg 1PlO

1: 
 nêpêwisiw V AI Cnj Prs 1Sg
 nêpêwisiw V AI Cnj Prs 2Sg

1: 
 RdplS miyêw V TA Cnj Prs 2Sg 3SgO
 RdplS miyêw V TA Cnj Prs 3Sg 4Sg/PlO

1: 
 PV/kah kîskicihcêw V AI Cnj Prs 4Sg/Pl
 RdplS kîskicihcêw V AI Cnj Prs 4Sg/Pl

1: 
 kakwêcimêw V TA Cnj Prs 2Sg 3SgO
 kakwêcimêw V TA Cnj Prs 3Sg 4Sg/PlO

1: 
 itêw V TA Cnj Prs 4Sg/Pl 1PlO
 itêw V TA Cnj Prs 3Sg 1PlO
 itêw V TA Cnj Prs 4Sg/Pl 12PlO
 itêw V TA Cnj Prs 3Sg 12PlO

1: 
 mêscihtâw V TI Cnj Prs 2Sg
 mêscihtâw V TI Cnj Prs 1Sg

1: 
 PV/kisi wâsêyâpiskiswêw V TA Cnj Prs 3Sg 4Sg/PlO
 PV/kisi wâsêyâpiskiswêw V TA Cnj Prs 2Sg 3SgO

1: 
 âpihtâwi-kîsikâw V II Cnj 3Sg
 PV/apihtawi kîsikâw V II Cnj 3Sg

1: 
 PV/pe ayâw V AI Cnj Prs 3Pl
 PV/pe ayâw V TI Cnj Prs 3Pl

1: 
 PV/oh nitopayiw V AI Cnj Prs 12Pl
 PV/oh nitopayiw V AI Cnj Prs 1Pl

1: 
 PV/oh kâtêw V TA Cnj Prs 3Pl 4Sg/PlO
 PV/oh kâtêw V TA Cnj Prs 2Sg 3PlO
 PV/oh katâw V TI Cnj Prs 3Pl

1: 
 wêwêkinikâtêw V II Cnj 4Sg
 wêwêkinam V TI Cnj Prs X 4Sg/PlO

1: 
 PV/ta PV/ako ohpîw V AI Ind Prs 4Sg/Pl
 PV/tako ohpîw V AI Ind Prs 4Sg/Pl
 PV/ta_ki ohpîw V AI Ind Prs 4Sg/Pl
 PV/tako ohpîw V II Ind 4Pl
 PV/ta PV/ako ohpîw V II Ind 4Pl
 PV/ta PV/ke ohpîw V AI Ind Prs 4Sg/Pl
 PV/ta PV/ke ohpîw V II Ind 4Pl
 PV/ta_ki ohpîw V II Ind 4Pl

1: 
 PV/ta_ki ohpîw V II Ind 3Sg
 PV/ta PV/ako ohpîw V AI Ind Prs 3Sg
 PV/tako ohpîw V AI Ind Prs 3Sg
 PV/ta PV/ke ohpîw V AI Ind Prs 3Sg
 PV/ta PV/ako ohpîw V II Ind 3Sg
 PV/tako ohpîw V II Ind 3Sg
 PV/ta PV/ke ohpîw V II Ind 3Sg
 PV/ta_ki ohpîw V AI Ind Prs 3Sg

1: 
 nôhtê-mâtow V AI Ind Prs 3Sg
 PV/nohte mâtow V AI Ind Prs 3Sg

1: 
 PV/oh kisêyinîwiw V AI Cnj Prs 1Sg
 PV/oh kisêyinîwiw V AI Cnj Prs 2Sg

1: 
 PV/ako PV/o sînêw V TA Imp Imm 2Sg 3SgO
 kostêw V TA Imp Imm 2Sg 1SgO
 PV/ako sînêw V TA Imp Imm 2Sg 3SgO
 akotêw V TA Imp Imm 2Sg 1SgO
 PV/ke PV/o sînêw V TA Imp Imm 2Sg 3SgO

1: 
 otâskwahamawêw V TA Cnj Fut Int 2Sg 3SgO
 otâskwahamawêw V TA Cnj Fut Int 3Sg 4Sg/PlO

1: 
 nôhtêhkatêw V AI Cnj Prs 2Sg
 nôhtêhkatêw V AI Cnj Prs 1Sg

1: 
 PV/wa ahêw V TA Imp Imm 2Pl 1SgO
 PV/wa ahêw V TA Ind Prs 4Sg/Pl 3SgO
 PV/wa ahêw V TA Imp Imm 2Sg 3PlO

1: 
 wayawîhtahêw V TA Cnj Prs 4Sg/PlO 5Sg/PlO
 wayawîhtahêw V TA Cnj Prs 4Sg/Pl 5Sg/PlO

1: 
 PV/maci nôcihtâw V TI Cnj Prt 3Pl
 PV/maaci nôcihtâw V TI Cnj Prt 3Pl

1: 
 namipayiw V AI Ind Prs 3Sg
 namipayiw V II Ind 3Sg

1: 
 PV/pe nahâpiw V AI Cnj Prs 4Sg/Pl
 PV/pe nahapiw V AI Cnj Prs 4Sg/Pl

1: 
 atoskâtam V TI Cnj Prs 3Sg
 atoskawêw V TA Cnj Prs 1Pl 2SgO
 atoskawêw V TA Cnj Prs 1Pl 2PlO

1: 
 PV/isko PV/o tâtonêw V TA Imp Imm 2Sg 3SgO
 PV/isko tâtonêw V TA Imp Imm 2Sg 3SgO

1: 
 otihtêw V TA Cnj Fut Int 3Sg 1PlO
 otihtêw V TA Cnj Fut Int 3Sg 12PlO
 otihtêw V TA Cnj Fut Int 4Sg/Pl 12PlO
 otihtêw V TA Cnj Fut Int 4Sg/Pl 1PlO

1: 
 PV/kisi kîskahwêw V TA Cnj Prs 3Pl 4Sg/PlO
 PV/kisi kîskahwêw V TA Cnj Prs 2Sg 3PlO

1: 
 isimêw V TA Imp Imm 2Pl 1SgO
 isimêw V TA Ind Prs 4Sg/Pl 3SgO
 isimêw V TA Imp Imm 2Sg 3PlO

1: 
 mîciw V TI Cnj Prs 2Sg
 mîciw V TI Cnj Prs 1Sg

1: 
 ayâw V AI Cnj Prt 3Sg
 ayâw V TI Cnj Prt 3Sg

1: 
 V TA Ind Fut Int 4Sg/Pl 12PlO
 V TA Ind Fut Int 3Sg 12PlO

1: 
 ispâw V II Cnj 4Sg
 ispayiw V II Cnj 3Sg
 ispayin V II Cnj 3Sg

1: 
 wanitonâmow V AI Cnj Prs 1Sg
 wanitonâmow V AI Cnj Prs 2Sg

1: 
 PV/nitawi miyêw V TA Cnj Fut Int 3Sg 4Sg/PlO
 PV/nitawi miyêw V TA Cnj Fut Int 2Sg 3SgO

1: 
 pâskiswêw V TA Cnj Prs 3Pl X
 paskiswêw V TA Cnj Prs 3Pl X

1: 
 nitopayiw V AI Cnj Prs 12Pl
 nitopayiw V AI Cnj Prs 1Pl

1: 
 PV/oh pê-kîwêw V AI Cnj Prs 1Pl
 PV/oh PV/pe kîwêw V AI Cnj Prs 1Pl
 PV/oh pê-kîwêw V AI Cnj Prs 12Pl
 PV/oh PV/pe kîwêw V AI Cnj Prs 12Pl

1: 
 PV/ako PV/oh PV/ta ahêw V TA Imp Imm 2Sg 3PlO
 PV/ako PV/oh PV/ta ahêw V TA Imp Imm 2Pl 1SgO
 PV/ke PV/oh PV/ta ahêw V TA Ind Prs 4Sg/Pl 3SgO
 PV/ako PV/oh PV/ta ahêw V TA Ind Prs 4Sg/Pl 3SgO
 PV/ke PV/oh PV/ta ahêw V TA Imp Imm 2Sg 3PlO
 PV/ke PV/oh PV/ta ahêw V TA Imp Imm 2Pl 1SgO

1: 
 âpacihtâw V TI Cnj Prs 1Sg
 âpacihtâw V TI Cnj Prs 2Sg

1: 
 itêyihtam V TI Cnj Prs 1Pl
 itêyihtam V TI Cnj Prs 12Pl

1: 
 itêw V TA Imp Imm 2Sg 3PlO
 itêw V TA Ind Prs 4Sg/Pl 3SgO
 itêw V TA Imp Imm 2Pl 1SgO

1: 
 PV/isi nipahêw V TA Cnj Prs 12Pl 3SgO
 PV/isi nipahêw V TA Cnj Prs 1Pl 3SgO

1: 
 PV/nitawi nakiskawêw V TA Cnj Prs 2Sg 3SgO
 PV/nitawi nakiskawêw V TA Cnj Prs 3Sg 4Sg/PlO

1: 
 pa-pimohtêw V AI Cnj Prs 12Pl
 pa-pimohtêw V AI Cnj Prs 1Pl
 RdplW pimohtêw V AI Cnj Prs 12Pl
 RdplW pimohtêw V AI Cnj Prs 1Pl

1: 
 miyoskamiw V II Cnj 3Sg
 miyoskamin V II Cnj 3Sg

1: 
 V TA Cnj Prs 3Sg 4Sg/PlO
 V TA Cnj Prs 2Sg 3SgO

1: 
 tâpwêhtawêw V TA Imp Imm 2Pl 3SgO
 tâpwêhtam V TI Cnj Prs 3Sg

1: 
 ispâw V II Ind 4Sg
 ispayiw V AI Ind Prs 3Sg
 ispayiw V II Ind 3Sg

1: 
 PV/ati tahkamêw V TA Cnj Prs 2Sg 3SgO
 PV/ati tahkamêw V TA Cnj Prs 3Sg 4Sg/PlO

1: 
 pêsiwêw V TA Cnj Prt 2Sg 3SgO
 pêsiwêw V TA Cnj Prt 3Sg 4Sg/PlO

1: 
 ahêw V TA Imp Imm 2Pl 1SgO
 ahêw V TA Imp Imm 2Sg 3PlO
 ahêw V TA Ind Prs 4Sg/Pl 3SgO

1: 
 pa-pimohtêw V AI Cnj Prs 4Sg/Pl
 RdplW pimohtêw V AI Cnj Prs 4Sg/Pl

1: 
 PV/isi nipahêw V TA Cnj Prs 4Sg/Pl 5Sg/PlO
 PV/isi nipahêw V TA Cnj Prs 4Sg/PlO 5Sg/PlO

1: 
 sâkihtâw V TI Cnj Prs X 4Sg
 sâkihtam V TI Cnj Prs 3Sg

1: 
 pîhtokahêw V TA Cnj Prs 4Sg/PlO 5Sg/PlO
 pîhtokahêw V TA Cnj Prs 4Sg/Pl 5Sg/PlO

1: 
 kitimahêw V TA Cnj Prt 3Sg 2SgO
 kitimahêw V TA Cnj Prt 4Sg/Pl 2SgO

1: 
 piciw V AI Cnj Prs 2Sg
 piciw V AI Cnj Prs 1Sg

1: 
 wâpahtam V TI Cnj Prs 12Pl
 wâpahtam V TI Cnj Prs 1Pl

1: 
 PV/oh tawinêw V TA Ind Prs 3Sg X
 PV/oh tâwinêw V TA Ind Prs 3Sg X

1: 
 PV/wa ahêw V TA Ind Prs 1Sg 2SgO
 PV/wah itêw V TA Ind Prs 2Sg 1SgO

1: 
 PV/oh PV/pe wîhtamawêw V TA Cnj Prs 1Sg X
 PV/oh PV/pe wîhtamawêw V TA Cnj Prs 2Sg X

1: 
 otinêw V TA Cnj Prt 3Sg 4Sg/PlO
 otinêw V TA Cnj Prt 2Sg 3SgO

1: 
 PV/isi PV/wa ahêw V TA Ind Prs 1Sg 2SgO
 PV/isi PV/wah itêw V TA Ind Prs 2Sg 1SgO

1: 
 akocîw V AI Cnj Prs X
 akocin V AI Cnj Prs X
 akocin V AI Cnj Prs 3Sg

1: 
 mîciw V TI Cnj Prs 12Pl
 mîciw V TI Cnj Prs 1Pl

1: 
 minahow V AI Cnj Fut Int 2Sg
 minahow V AI Cnj Fut Int 1Sg

1: 
 atâmêw V TA Cnj Prs 2Sg 3SgO
 atâmêw V TA Cnj Prs 3Sg 4Sg/PlO

1: 
 miciminêw V TA Cnj Prs 2Sg 3SgO
 miciminêw V TA Cnj Prs 3Sg 4Sg/PlO

1: 
 pwâhpinatam V TI Cnj Prs 2Sg
 pwâhpinatam V TI Cnj Prs 1Sg

1: 
 N AN Pl
 V AI Ind Prs 3Pl

1: 
 nipahâhkatosohêw V TA Cnj Prt 2Sg 3SgO
 nipahâhkatosohêw V TA Cnj Prt 3Sg 4Sg/PlO

1: 
 PV/kakwe osâpamêw V TA Cnj Fut Int 3Sg 4Sg/PlO
 PV/kakwe osâpamêw V TA Cnj Fut Int 2Sg 3SgO

1: 
 V TA Fut Cond 3Pl 12PlO
 V TA Fut Cond 3Pl 1PlO

1: 
 âcimostawêw V TA Cnj Fut Int 3Pl 4Sg/PlO
 âcimostawêw V TA Cnj Fut Int 2Sg 3PlO

1: 
 PV/sisikoci miywêyihtam V TI Cnj Prs 2Sg
 PV/sisikoci miywêyihtam V TI Cnj Prs 1Sg

1: 
 ocikihkwêw V AI Cnj Prs 2Sg
 ocikihkwêw V AI Cnj Prs 1Sg

1: 
 âwatâw V TI Fut Cond 3Pl
 âwatêw V TA Fut Cond 3Pl 4Sg/PlO
 âwatêw V TA Fut Cond 2Sg 3PlO

1: 
 RdplW asawâpiw V AI Cnj Prs 12Pl
 RdplW asawâpiw V AI Cnj Prs 1Pl

1: 
 otâsiw V AI Cnj Prs 1Sg
 otâsiw V AI Cnj Prs 2Sg

1: 
 mônahwêw V TA Cnj Prs 2Sg 3SgO
 mônahwêw V TA Cnj Prs 3Sg 4Sg/PlO

1: 
 akonêw V TA Imp Imm 2Sg 3SgO
 âkônêw V TA Imp Imm 2Sg 3SgO

1: 
 ohtinam V TI Cnj Prs 1Sg
 ohtinam V TI Cnj Prs 2Sg

1: 
 PV/oh PV/pe kîwêw V AI Cnj Prs 2Sg
 PV/oh pê-kîwêw V AI Cnj Prs 2Sg
 PV/oh PV/pe kîwêw V AI Cnj Prs 1Sg
 PV/oh pê-kîwêw V AI Cnj Prs 1Sg

1: 
 nipahtâw V TI Cnj Prs 2Sg
 nipahtâw V TI Cnj Prs 1Sg

1: 
 waskawîw V AI Cnj Prt 1Sg
 waskawîw V AI Cnj Prt 2Sg

1: 
 miyêw V TA Cnj Fut Int 2Sg 3SgO
 miyêw V TA Cnj Fut Int 3Sg 4Sg/PlO

1: 
 mêkiw V AI Cnj Prs 12Pl
 mêkiw V AI Cnj Prs 1Pl

1: 
 nahâpiw V AI Ind Prs 4Sg/Pl
 nahapiw V AI Ind Prs 4Sg/Pl

1: 
 akwanahwêw V TA Cnj Prs 3Sg 1SgO
 akwanahow V AI Cnj Prs 3Sg

1: 
 PV/tako PV/o sikiw V AI Imp Imm 2Sg
 PV/ta_ki PV/o sikiw V AI Imp Imm 2Sg
 PV/ta PV/ke PV/o sikiw V AI Imp Imm 2Sg
 PV/ta PV/ako sikiw V AI Imp Imm 2Sg
 PV/ta PV/ako PV/o sikiw V AI Imp Imm 2Sg
 PV/tako sikiw V AI Imp Imm 2Sg

1: 
 kisisow V AI Ind Fut Def 3Pl
 kîsisow V AI Ind Fut Def 3Pl

1: 
 kisîpêkinêw V TA Cnj Prs 2Sg 3SgO
 kisîpêkinêw V TA Cnj Prs 3Sg 4Sg/PlO

1: 
 PV/nitawi RdplS asamêw V TA Cnj Prs 3Sg 4Sg/PlO
 PV/nitawi RdplS asamêw V TA Cnj Prs 2Sg 3SgO

1: 
 PV/kakwe pêhtam V TI Cnj Prs 12Pl
 PV/kakwe pêhtam V TI Cnj Prs 1Pl

1: 
 wâpamêw V TA Cnj Fut Int 2Sg 3PlO
 wâpamêw V TA Cnj Fut Int 3Pl 4Sg/PlO

1: 
 PV/pe ohtohtêw V AI Cnj Prs 4Sg/Pl
 pê-ohtohtêw V AI Cnj Prs 4Sg/Pl

1: 
 anâskasow V AI Cnj Prs 12Pl
 anâskasow V AI Cnj Prs 1Pl

1: 
 PV/pe itohtêw V AI Cnj Prs 2Sg
 pê-itohtêw V AI Cnj Prs 2Sg
 pê-itohtêw V AI Cnj Prs 1Sg
 PV/pe itohtêw V AI Cnj Prs 1Sg

1: 
 nôhtêhkatêw V AI Cnj Prs 12Pl
 nôhtêhkatêw V AI Cnj Prs 1Pl

1: 
 nôtinêw V TA Cnj Prs 3Pl 4Sg/PlO
 nôtinêw V TA Cnj Prs 2Sg 3PlO

1: 
 ispîhcipayiw V II Ind 3Sg
 ispîhcipayiw V AI Ind Prs 3Sg

1: 
 PV/ami âkônam V TI Cnj Prs 2Sg
 PV/ami akonam V TI Cnj Prs 2Sg
 mâkonam V TI Cnj Prs 1Sg
 mâkonam V TI Cnj Prs 2Sg
 PV/ami âkônam V TI Cnj Prs 1Sg
 PV/ami akonam V TI Cnj Prs 1Sg

1: 
 pôni-mâtow V AI Cnj Prs 3Pl
 PV/poni mâtow V AI Cnj Prs 3Pl

1: 
 RdplW wîkiw V AI Cnj Prs 3Pl
 PV/wa wîkiw V AI Cnj Prs 3Pl

1: 
 sipwêtisahwêw V TA Cnj Prs 3Sg 4Sg/PlO
 sipwêtisahwêw V TA Cnj Prs 2Sg 3SgO

1: 
 PV/ke âwatamawêw V TA Ind Prs 1Sg 2SgO
 PV/ako âwatamawêw V TA Ind Prs 1Sg 2SgO
 akâwâtamawêw V TA Ind Prs 1Sg 2SgO

1: 
 miywêyimêw V TA Cnj Prs 3Sg 4Sg/PlO
 miywêyimêw V TA Cnj Prs 2Sg 3SgO

1: 
 RdplS tahkamêw V TA Cnj Prs 2Sg 3SgO
 PV/tah tahkamêw V TA Cnj Prs 3Sg 4Sg/PlO
 RdplS tahkamêw V TA Cnj Prs 3Sg 4Sg/PlO
 PV/tah tahkamêw V TA Cnj Prs 2Sg 3SgO

1: 
 maskamêw V TA Cnj Prs 3Sg 1PlO
 maskamêw V TA Cnj Prs 4Sg/Pl 12PlO
 maskamêw V TA Cnj Prs 4Sg/Pl 1PlO
 maskamêw V TA Cnj Prs 3Sg 12PlO

1: 
 V TA Cnj Prs 2Sg 3SgO
 V TA Cnj Prs 3Sg 4Sg/PlO

1: 
 PV/oh paskiswêw V TA Cnj Prs 3Sg X
 PV/oh pâskiswêw V TA Cnj Prs 3Sg X

1: 
 pakamahwêw V TA Cnj Prs 2Sg 3SgO
 pakamahwêw V TA Cnj Prs 3Sg 4Sg/PlO

1: 
 PV/kakwe nipahêw V TA Cnj Fut Int 12Pl 3SgO
 PV/kakwe nipahêw V TA Cnj Fut Int 1Pl 3SgO

1: 
 PV/isi ihtâw V AI Fut Cond 2Pl
 isîhtâw V TI Fut Cond 2Pl

1: 
 RdplW wîcêwêw V TA Ind Fut Def 1Sg 2SgO
 PV/wa wîcêwêw V TA Ind Fut Def 1Sg 2SgO

1: 
 RdplW têpwâtêw V TA Cnj Prs 4Sg/Pl X
 PV/ta têpwâtêw V TA Cnj Prs 4Sg/Pl X

1: 
 sakâwiyinîwiw V AI Cnj Prs 12Pl
 sakâwiyinîwiw V AI Cnj Prs 1Pl

1: 
 âpacihêw V TA Cnj Prs 4Sg/PlO 5Sg/PlO
 âpacihêw V TA Cnj Prs 4Sg/Pl 5Sg/PlO

1: 
 tahkamêw V TA Cnj Prt 3Sg 4Sg/PlO
 tahkamêw V TA Cnj Prt 2Sg 3SgO

1: 
 V AI Cnj Prs 1Pl
 V AI Cnj Prs 12Pl

1: 
 PV/oh nahâhkapiw V AI Cnj Prs 1Sg
 PV/oh nahâhkapiw V AI Cnj Prs 2Sg

1: 
 PV/ke âwatêw V TA Ind Prs 1Sg 4Sg/PlO
 PV/ako âwatêw V TA Ind Prs 1Sg 4Sg/PlO
 akâwâtêw V TA Ind Prs 1Sg 4Sg/PlO

1: 
 osîhtâw V TI Cnj Prt 2Sg
 osîhtâw V TI Cnj Prt 1Sg

1: 
 atâmêw V TA Cnj Prs 3Pl 4Sg/PlO
 atâmêw V TA Cnj Prs 2Sg 3PlO

1: 
 wiyahpitêw V TA Cnj Prs 2Sg 3PlO
 wiyahpitêw V TA Cnj Prs 3Pl 4Sg/PlO

1: 
 PV/oh minahow V AI Cnj Prs 1Sg
 PV/oh minahow V AI Cnj Prs 2Sg

1: 
 miywêyihtam V TI Cnj Fut Int 12Pl
 miywêyihtam V TI Cnj Fut Int 1Pl

1: 
 ohpikihêw V TA Cnj Prs 2Sg 3PlO
 ohpikihêw V TA Cnj Prs 3Pl 4Sg/PlO

1: 
 V TA Fut Cond 1Pl 3PlO
 V TA Fut Cond 12Pl 3PlO

1: 
 N AN Pl Px4Sg Obv
 N AN Pl Px4Pl Obv
 N AN Sg Px4Sg Obv
 N AN Sg Px4Pl Obv

1: 
 wâpamêw V TA Cnj Fut Int 3Sg 2SgO
 wâpamêw V TA Cnj Fut Int 4Sg/Pl 2SgO

1: 
 nipiw V AI Cnj Prs 2Sg
 nipiw V AI Cnj Prs 1Sg

1: 
 pâhpisihitowak V AI Cnj Prs 1Pl
 pâhpisihitowak V AI Cnj Prs 12Pl

1: 
 wâstahamawêw V TA Ind Prs 3Sg 4Sg/PlO
 PV/wa astâhamawêw V TA Ind Prs 3Sg 4Sg/PlO

1: 
 PV/kakwe pimâcihêw V TA Cnj Prs 4Sg/PlO 5Sg/PlO
 PV/kakwe pimâcihêw V TA Cnj Prs 4Sg/Pl 5Sg/PlO

1: 
 pimitisahwêw V TA Cnj Prs 3Sg 4Sg/PlO
 pimitisahwêw V TA Cnj Prs 2Sg 3SgO

1: 
 isi-wêpinêw V TA Cnj Prs 3Sg X
 PV/isi wêpinêw V TA Cnj Prs 3Sg X

1: 
 pahkisin V AI Cnj Prs 2Sg
 pahkisin V AI Cnj Prs 1Sg

1: 
 astamawêw V TA Cnj Prs 3Sg 4Sg/PlO
 astamawêw V TA Cnj Prs 2Sg 3SgO

1: 
 misîmêw V TA Imp Imm 2Sg 3SgO
 misimêw V TA Imp Imm 2Sg 3SgO

1: 
 RdplW cîkahwêw V TA Cnj Prs 3Sg 4Sg/PlO
 RdplW cîkahwêw V TA Cnj Prs 2Sg 3SgO

1: 
 nakatêw V TA Imp Imm 2Sg 1SgO
 nakâsin V AI Ind Prs 3Sg

1: 
 PV/ati paminawasow V AI Cnj Prs 4Sg/Pl
 PV/ati paminâwasow V AI Cnj Prs 4Sg/Pl

1: 
 RdplW ayâw V TI Cnj Prs 4Sg/Pl
 RdplW ayâwêw V TA Cnj Prs 4Sg/Pl 1SgO
 RdplW ayâw V AI Cnj Prs 4Sg/Pl

1: 
 wîhpêmêw V TA Cnj Prs 2Sg 3SgO
 wîhpêmêw V TA Cnj Prs 3Sg 4Sg/PlO

1: 
 maskamêw V TA Cnj Prs 3Sg 4Sg/PlO
 maskamêw V TA Cnj Prs 2Sg 3SgO

1: 
 PV/pe ispiciw V AI Cnj Prs 1Sg
 PV/pe ispiciw V AI Cnj Prs 2Sg

1: 
 PV/ata paskiswêw V TA Cnj Prs 3Sg X
 PV/ata pâskiswêw V TA Cnj Prs 3Sg X

1: 
 RdplW ayâw V TI Cnj Prs 3Pl
 RdplW ayâw V AI Cnj Prs 3Pl

1: 
 kisinâw V II Cnj 3Sg
 kîsinêw V TA Cnj Prs 1Sg 3SgO

1: 
 ohcipayiw V II Cnj 3Sg
 ohcipayin V II Cnj 3Sg

1: 
 PV/pe atâmêw V TA Cnj Prs 2Sg 3SgO
 PV/pe atâmêw V TA Cnj Prs 3Sg 4Sg/PlO

1: 
 N* AN Der/Dim N AN Sg Obv
 N* IN Der/Dim N IN Pl

1: 
 sakâpêkipahêw V TA Cnj Prs 2Sg 3SgO
 sakâpêkipahêw V TA Cnj Prs 3Sg 4Sg/PlO

1: 
 isiyihkâtâw V TI Cnj Prs 3Pl
 isiyihkâtêw V TA Cnj Prs 3Pl 4Sg/PlO
 isiyihkâtêw V TA Cnj Prs 2Sg 3PlO

1: 
 wîtapimêw V TA Cnj Prs 3Sg 4Sg/PlO
 wîtapimêw V TA Cnj Prs 2Sg 3SgO

1: 
 PV/ta_ki PV/o sikiw V AI Imp Imm 2Sg
 PV/tako PV/o sikiw V AI Imp Imm 2Sg
 PV/tako sikiw V AI Imp Imm 2Sg
 PV/ta PV/ke PV/o sikiw V AI Imp Imm 2Sg
 PV/ta PV/ako PV/o sikiw V AI Imp Imm 2Sg
 PV/ta PV/ako sikiw V AI Imp Imm 2Sg

1: 
 mêscihêw V TA Cnj Prs 3Sg 4Sg/PlO
 mêscihêw V TA Cnj Prs 2Sg 3SgO

1: 
 wêwêkisin V AI Cnj Prs 3Sg
 wêwêkisin V AI Cnj Prs X

1: 
 RdplS wîhkohtowak V AI Cnj Prs 3Pl
 PV/wah wîhkohtowak V AI Cnj Prs 3Pl

1: 
 itêw V TA Cnj Prt 3Sg 2SgO
 itêw V TA Cnj Prt 4Sg/Pl 2SgO

1: 
 katâw V TI Cnj Prs 3Sg
 kâtêw V TA Cnj Prs 3Sg 4Sg/PlO
 kâtêw V TA Cnj Prs 2Sg 3SgO

1: 
 nôcihêw V TA Cnj Prs 3Pl 4Sg/PlO
 nôcihêw V TA Cnj Prs 2Sg 3PlO

1: 
 pimohtêw V AI Cnj Prs 1Pl
 pimohtêw V AI Cnj Prs 12Pl

1: 
 âcimow V AI Cnj Prs 2Sg
 âcimow V AI Cnj Prs 1Sg

1: 
 kakwâtakihêw V TA Cnj Prt 3Sg 2SgO
 kakwâtakihêw V TA Cnj Prt 4Sg/Pl 2SgO

1: 
 itâpiw V AI Ind Prs 4Sg/Pl
 itapiw V AI Ind Prs 4Sg/Pl

1: 
 itahêw V TA Cnj Prs 4Sg/PlO 5Sg/PlO
 itahêw V TA Cnj Prs 4Sg/Pl 5Sg/PlO

1: 
 otêmiw V AI Cnj Prs 1Sg
 otêmiw V AI Cnj Prs 2Sg

1: 
 nôtinêw V TA Cnj Prs 3Sg 12PlO
 nôtinêw V TA Cnj Prs 3Sg 1PlO
 nôtinêw V TA Cnj Prs 4Sg/Pl 1PlO
 nôtinêw V TA Cnj Prs 4Sg/Pl 12PlO

1: 
 ihtatêyimêw V TA Cnj Prs 3Sg 4Sg/PlO
 ihtatêyimêw V TA Cnj Prs 2Sg 3SgO

1: 
 PV/oh nipahêw V TA Cnj Prs 4Sg/PlO 5Sg/PlO
 PV/oh nipahêw V TA Cnj Prs 4Sg/Pl 5Sg/PlO

1: 
 ânwêhtam V TI Cnj Prs 3Sg
 ânwêhtawêw V TA Imp Imm 2Pl 3SgO

1: 
 wîhtamawêw V TA Cnj Prs 2Sg 3PlO
 wîhtamawêw V TA Cnj Prs 3Pl 4Sg/PlO

1: 
 kimotamawêw V TA Cnj Prs 1Pl 3SgO
 kimotamawêw V TA Cnj Prs 12Pl 3SgO

1: 
 nîsiwak V AI Cnj Prs 1Pl
 nîsiwak V AI Cnj Prs 12Pl

1: 
 pîkopayin V II Cnj 3Sg
 pîkopayiw V II Cnj 3Sg
 pîkopayiw V AI Imp Imm 2Pl

1: 
 RdplW kisâtêw V TA Cnj Prs 3Sg 4Sg/PlO
 RdplW kisâtêw V TA Cnj Prs 2Sg 3SgO

1: 
 kâkîsimototawêw V TA Cnj Prs 3Pl 4Sg/PlO
 kâkîsimototawêw V TA Cnj Prs 2Sg 3PlO

1: 
 âtotêw V TA Cnj Prs 1Sg 3SgO
 atotêw V TA Cnj Prs 1Sg 3SgO

1: 
 aywêpiw V AI Cnj Prs 1Sg
 aywêpiw V AI Cnj Prs 2Sg

1: 
 RdplW ispayiw V AI Cnj Prs 12Pl
 RdplW ispayiw V AI Cnj Prs 1Pl

1: 
 V TA Cnj Prs 4Sg/Pl 2SgO
 V TA Cnj Prs 3Sg 2SgO

1: 
 PV/oh mâyi-tôtawêw V TA Cnj Prs 1Sg 2PlO
 PV/oh PV/mayi tôtawêw V TA Cnj Prs 1Sg 2PlO

1: 
 tawitisahwêw V TA Cnj Prs 3Pl 4Sg/PlO
 tawitisahwêw V TA Cnj Prs 2Sg 3PlO

1: 
 PV/ke PV/ati osow V AI Ind Fut Def 3Sg
 PV/ke PV/ata osow V AI Ind Fut Def 3Sg

1: 
 otinêw V TA Cnj Prs 3Pl 4Sg/PlO
 otinêw V TA Cnj Prs 2Sg 3PlO

1: 
 V TI Ind Prs 1Sg
 V AI Ind Prs 1Sg

1: 
 ayâw V AI Fut Cond 2Sg
 ayâw V AI Fut Cond 1Sg
 ayâw V TI Fut Cond 2Sg
 ayâwêw V TA Fut Cond 2Sg 1SgO
 ayâw V TI Fut Cond 1Sg

1: 
 kahkwêyimêw V TA Cnj Prs 3Sg 4Sg/PlO
 kâhkwêyimêw V TA Cnj Prs 3Sg 4Sg/PlO
 kâhkwêyimêw V TA Cnj Prs 2Sg 3SgO
 kahkwêyimêw V TA Cnj Prs 2Sg 3SgO

1: 
 PV/isi sîhkimêw V TA Cnj Prs 3Sg 2PlO
 PV/isi sîhkimêw V TA Cnj Prs 4Sg/Pl 2PlO

1: 
 PV/pe itêw V TA Imp Imm 2Pl 1SgO
 PV/pe itêw V TA Imp Imm 2Sg 3PlO
 PV/pe itêw V TA Ind Prs 4Sg/Pl 3SgO

1: 
 PV/ke itêyimêw V TA Cnj Prs 2Sg 3SgO
 PV/ke itêyimêw V TA Cnj Prs 3Sg 4Sg/PlO

1: 
 PV/sohki astâw V TI Cnj Prs 1Sg
 PV/sohki astâw V TI Cnj Prs 2Sg

1: 
 mâwasakwahêw V TA Cnj Prs 3Sg 4Sg/PlO
 mâwasakwahêw V TA Cnj Prs 2Sg 3SgO

1: 
 yâsipitâw V TI Cnj Prs 4Sg/Pl
 yâsipitêw V TA Cnj Prs 4Sg/Pl 5Sg/PlO

1: 
 PV/kakwe maskamêw V TA Cnj Fut Int 2Sg 3PlO
 PV/kakwe maskamêw V TA Cnj Fut Int 3Pl 4Sg/PlO

1: 
 âcimow V AI Cnj Prs 1Sg
 âcimow V AI Cnj Prs 2Sg

1: 
 RdplW nipahêw V TA Cnj Prs 3Sg 4Sg/PlO
 RdplW nipahêw V TA Cnj Prs 2Sg 3SgO

1: 
 otinêw V TA Cnj Prt 2Sg 3SgO
 otinêw V TA Cnj Prt 3Sg 4Sg/PlO

1: 
 wanihêw V TA Cnj Prs 1Pl 3SgO
 wanihêw V TA Cnj Prs 12Pl 3SgO

1: 
 kâtêw V TA Cnj Prs 2Sg 3SgO
 kâtêw V TA Cnj Prs 3Sg 4Sg/PlO
 katâw V TI Cnj Prs 3Sg

1: 
 ohtinamawêw V TA Cnj Prs 12Pl 3SgO
 ohtinamawêw V TA Cnj Prs 1Pl 3SgO

1: 
 PV/tah tahkamêw V TA Cnj Prs 2Sg 3PlO
 RdplS tahkamêw V TA Cnj Prs 2Sg 3PlO
 RdplS tahkamêw V TA Cnj Prs 3Pl 4Sg/PlO
 PV/tah tahkamêw V TA Cnj Prs 3Pl 4Sg/PlO

1: 
 kapêsiw V AI Cnj Prs 12Pl
 kapêsiw V AI Cnj Prs 1Pl

1: 
 atâwêw V AI Cnj Prt 1Sg
 atâwêw V AI Cnj Prt 2Sg

1: 
 pê-kîwêhtahêw V TA Cnj Prt 12Pl 3SgO
 pê-kîwêhtahêw V TA Cnj Prt 1Pl 3SgO
 PV/pe kîwêhtahêw V TA Cnj Prt 12Pl 3SgO
 PV/pe kîwêhtahêw V TA Cnj Prt 1Pl 3SgO

1: 
 mâtow V AI Cnj Prs 2Sg
 mâtow V AI Cnj Prs 1Sg

1: 
 PV/wipi isimêw V TA Imp Imm 2Sg 3SgO
 PV/wipo isimêw V TA Imp Imm 2Sg 3SgO

1: 
 PV/ati mêstihkaswêw V TA Cnj Prs 3Sg 1SgO
 PV/ati mêstihkasow V AI Cnj Prs 3Sg

1: 
 PV/pimi wîcêwêw V TA Cnj Prs 2Sg 3SgO
 PV/pimi wîcêwêw V TA Cnj Prs 3Sg 4Sg/PlO

1: 
 oyahpitêw V TA Cnj Prs 3Sg 4Sg/PlO
 oyahpitêw V TA Cnj Prs 2Sg 3SgO

1: 
 mowêw V TA Cnj Prs 2Sg 3PlO
 mowêw V TA Cnj Prs 3Pl 4Sg/PlO

1: 
 kitamwêw V TA Fut Cond 3Pl 4Sg/PlO
 kitamwêw V TA Cnj Prs 3Pl 4Sg/PlO
 kitamwêw V TA Cnj Prs 2Sg 3PlO

1: 
 PV/oh pê-nâtam V TI Cnj Prs 1Sg
 PV/oh PV/pe nâtam V TI Cnj Prs 1Sg
 PV/oh pê-nâtam V TI Cnj Prs 2Sg
 PV/oh PV/pe nâtam V TI Cnj Prs 2Sg

1: 
 RdplS paskiswêw V TA Cnj Prs 3Sg X
 RdplS pâskiswêw V TA Cnj Prs 3Sg X

1: 
 N* AN Der/Dim N AN Sg Px3Sg Obv
 N* AN Der/Dim N AN Pl Px3Sg Obv

1: 
 PV/ta pâsow V AI Ind Prs 3Sg
 PV/ta pasow V AI Ind Prs 3Sg

1: 
 V TA Fut Cond 12Pl 3PlO
 V TA Fut Cond 1Pl 3PlO

1: 
 PV/kisi mânokêw V AI Cnj Prs 3Pl
 kîsi-mânokêw V AI Cnj Prs 3Pl

1: 
 N AN Pl Px4Pl Obv
 N AN Sg Px4Sg Obv

1: 
 ati-itohtêw V AI Cnj Prs 4Sg/Pl
 PV/ati itohtêw V AI Cnj Prs 4Sg/Pl

1: 
 PV/pe tahkamêw V TA Cnj Prs 3Sg 4Sg/PlO
 PV/pe tahkamêw V TA Cnj Prs 2Sg 3SgO

1: 
 askîwiw V II Cnj 3Sg
 askîwiw V AI Imp Imm 2Pl

1: 
 otêmiw V AI Cnj Prs 1Pl
 otêmiw V AI Cnj Prs 12Pl

1: 
 V AI Cnj Prt 1Sg
 V AI Cnj Prt 2Sg

1: 
 paskoswêw V TA Cnj Prt 2Sg 3PlO
 paskoswêw V TA Cnj Prt 3Pl 4Sg/PlO

1: 
 wawêsîhêw V TA Cnj Prs 2Sg 3SgO
 wawêsîhêw V TA Cnj Prs 3Sg 4Sg/PlO

1: 
 PV/oh kostêw V TA Cnj Prs 3Sg 4Sg/PlO
 PV/oh kostêw V TA Cnj Prs 2Sg 3SgO

1: 
 pakamahwêw V TA Cnj Prs 2Sg 3PlO
 pakamahwêw V TA Cnj Prs 3Pl 4Sg/PlO

1: 
 mâtohkâsow V AI Cnj Prt 2Sg
 mâtohkâsow V AI Cnj Prt 1Sg

1: 
 PV/ata osow V AI Ind Fut Def 3Sg
 PV/ati osow V AI Ind Fut Def 3Sg

1: 
 otihtêw V TA Cnj Prs 3Sg 2PlO
 otihtêw V TA Cnj Prs 4Sg/Pl 2PlO

1: 
 ayâwêw V TA Cnj Prs 12Pl 3SgO
 ayâwêw V TA Cnj Prs 1Pl 3SgO

1: 
 PV/ke ohtêw V II Ind 4Pl
 PV/ako ohtêw V II Ind 4Pl
 akohtêw V II Ind 4Pl

1: 
 nakatêw V TA Cnj Prs 2Sg X
 nakatêw V TA Cnj Prs 1Sg X

1: 
 tâwikiskawêw V TA Cnj Prs 2Sg 3SgO
 tâwikiskawêw V TA Cnj Prs 3Sg 4Sg/PlO

1: 
 itâhkômêw V TA Ind Prs 2Sg 3SgO
 itâhkômêw V TA Ind Prt 3Sg X

1: 
 ispayiw V II Cnj 3Sg
 ispayin V II Cnj 3Sg
 ispâw V II Cnj 4Sg
 ispayiw V AI Imp Imm 2Pl

1: 
 mâtow V AI Fut Cond 1Sg
 mâtow V AI Fut Cond 2Sg

1: 
 miywêyihtam V TI Cnj Prs 1Sg
 miywêyihtam V TI Cnj Prs 2Sg

1: 
 mihtâtêw V TA Cnj Prs 2Sg 3SgO
 mihtâtêw V TA Cnj Prs 3Sg 4Sg/PlO

1: 
 mihkosîhow V AI Cnj Prs 3Sg
 mihkosihow V AI Cnj Prs 3Sg

1: 
 pêhêw V TA Cnj Prs 4Sg/Pl 2PlO
 pêhêw V TA Cnj Prs 3Sg 2PlO

1: 
 wêpinam V TI Cnj Prs 1Sg
 wêpinam V TI Cnj Prs 2Sg

1: 
 kisâpiskiswêw V TA Cnj Prs 2Sg 3PlO
 kisâpiskiswêw V TA Cnj Prs 3Pl 4Sg/PlO

1: 
 nîpin V II Ind 3Sg
 nipiw V AI Ind Prs 2Sg

1: 
 ayâw V TI Ind Prs 3Pl
 ayâwêw V TA Cnj Prs 1Sg 3SgO
 ayâw V AI Ind Prs 3Pl

1: 
 nitotamawêw V TA Cnj Prs 3Sg 4Sg/PlO
 nitotamawêw V TA Cnj Prs 2Sg 3SgO

1: 
 mâtâhêw V TA Cnj Prs 3Sg 4Sg/PlO
 mâtâhêw V TA Cnj Prs 2Sg 3SgO

1: 
 PV/pe mâyi-kîsikâw V II Cnj 4Sg
 PV/pe PV/mayi kîsikâw V II Cnj 4Sg

1: 
 PV/isi ihtâw V AI Ind Prs 3Pl
 isihtawêw V TA Cnj Prs 1Sg 3SgO
 isîhtâw V TI Ind Prs 3Pl

1: 
 nipâw V AI Cnj Prs 1Sg
 nipâw V AI Cnj Prs 2Sg

1: 
 katâw V TI Cnj Prs 3Sg
 kâtêw V TA Cnj Prs 2Sg 3SgO
 kâtêw V TA Cnj Prs 3Sg 4Sg/PlO

1: 
 PV/kisi wîwahêw V TA Cnj Prs 3Sg 4Sg/PlO
 PV/kisi wîwahêw V TA Cnj Prs 2Sg 3SgO

1: 
 PV/ke PV/wa PV/ke oswêw V TA Imp Imm 2Sg 3SgO
 PV/ke PV/waki oswêw V TA Imp Imm 2Sg 3SgO
 PV/ke PV/wa akotêw V TA Imp Imm 2Sg 3SgO
 PV/ke PV/wa PV/ako oswêw V TA Imp Imm 2Sg 3SgO
 PV/ke PV/wa kostêw V TA Imp Imm 2Sg 3SgO

1: 
 ispâw V II Cnj 4Sg
 ispayin V II Cnj 3Sg
 ispayiw V II Cnj 3Sg

1: 
 PV/tah PV/ke PV/ami kisîw V AI Cnj Prs 3Sg
 PV/ta PV/ahkami kisîw V AI Cnj Prs 3Sg
 PV/tahki PV/ami kisîw V AI Cnj Prs 3Sg

1: 
 PV/wa PV/ati otamêw V TA Imp Imm 2Sg 3SgO
 PV/wa PV/ata otamêw V TA Imp Imm 2Sg 3SgO
 PV/wa âtotam V TI Ind Prs 3Sg
 PV/wa PV/ta otamêw V TA Imp Imm 2Sg 3SgO
 PV/wa tôtam V TI Ind Prs 3Sg

1: 
 kâsîhkwênêw V TA Cnj Prs 2Sg 3SgO
 kâsîhkwênêw V TA Cnj Prs 3Sg 4Sg/PlO

1: 
 ohpiwêpinêw V TA Cnj Prs 2Sg 3SgO
 ohpiwêpinêw V TA Cnj Prs 3Sg 4Sg/PlO

1: 
 PV/nitawi wîtaskîw V AI Cnj Prs 1Pl
 PV/nitawi wîtaskîw V AI Cnj Prs 12Pl

1: 
 wî-nipahâhkatosow V AI Cnj Prs 2Sg
 nipahâhkatosow V AI Cnj Fut Int 1Sg
 wî-nipahâhkatosow V AI Cnj Prs 1Sg
 nipahâhkatosow V AI Cnj Fut Int 2Sg

1: 
 takopayiw V II Ind 4Pl
 takopayiw V AI Ind Prs 4Sg/Pl

1: 
 sîkahwêw V TA Cnj Prs 3Sg 1SgO
 sîkahow V AI Cnj Prs 3Sg

1: 
 V II Cnj 3Sg
 V AI Imp Imm 2Pl
 V TI Imp Imm 2Pl

1: 
 RdplW itapiw V AI Cnj Prs 3Sg
 ay-itâpiw V AI Cnj Prs 3Sg
 RdplW itâpiw V AI Cnj Prs 3Sg

1: 
 pasastêhwêw V TA Cnj Prs 3Sg 4Sg/PlO
 pasastêhwêw V TA Cnj Prs 2Sg 3SgO

1: 
 kîhkâmêw V TA Cnj Prt 3Sg 2SgO
 kîhkâmêw V TA Cnj Prt 4Sg/Pl 2SgO

1: 
 mâcîw V AI Cnj Fut Int 2Sg
 mâcîw V AI Cnj Fut Int 1Sg

1: 
 itwêw V AI Cnj Prs 1Sg
 itwêw V AI Cnj Prs 2Sg

1: 
 akohtêw V II Ind 4Pl
 PV/ke ohtêw V II Ind 4Pl
 PV/ako ohtêw V II Ind 4Pl

1: 
 RdplW wâpan V II Ind 4Sg
 PV/wa wâpan V II Ind 4Sg

1: 
 mâsihêw V TA Cnj Prt 2Sg 3SgO
 mâsihêw V TA Cnj Prt 3Sg 4Sg/PlO

1: 
 PV/pe mâsihêw V TA Cnj Prs 3Sg 4Sg/PlO
 PV/pe mâsihêw V TA Cnj Prs 2Sg 3SgO

1: 
 nipahêw V TA Cnj Fut Int 3Pl 4Sg/PlO
 nipahêw V TA Cnj Fut Int 2Sg 3PlO

1: 
 takosin V AI Cnj Fut Int X
 takosin V AI Cnj Fut Int 3Sg

1: 
 osîhtâw V TI Cnj Fut Int 1Sg
 osîhtâw V TI Cnj Fut Int 2Sg

1: 
 PV/papa mêtawêw V AI Cnj Prs 2Sg
 PV/papa mêtawêw V AI Cnj Prs 1Sg

1: 
 V TI Ind Prs 2Sg
 V AI Ind Prs 2Sg

1: 
 nisitawêyimêw V TA Cnj Prs 2Sg 3PlO
 nisitawêyimêw V TA Cnj Prs 3Pl 4Sg/PlO

1: 
 pakitinêw V TA Ind Prt 4Sg/Pl 1PlO
 pakitinêw V TA Ind Prt 3Sg 1PlO

1: 
 têwistikwânêw V AI Cnj Prs 2Sg
 têwistikwânêw V AI Cnj Prs 1Sg

1: 
 sipwêhtahêw V TA Cnj Prs 3Sg 4Sg/PlO
 sipwêhtahêw V TA Cnj Prs 2Sg 3SgO

1: 
 PV/nitawi pâskiswêw V TA Cnj Prs 2Sg 3SgO
 PV/nitawi paskiswêw V TA Cnj Prs 3Sg 4Sg/PlO
 PV/nitawi paskiswêw V TA Cnj Prs 2Sg 3SgO
 PV/nitawi pâskiswêw V TA Cnj Prs 3Sg 4Sg/PlO

1: 
 âpasâpamêw V TA Cnj Prs 3Sg 4Sg/PlO
 âpasâpamêw V TA Cnj Prs 2Sg 3SgO

1: 
 ihtatêyimêw V TA Cnj Prs 2Sg 3PlO
 ihtatêyimêw V TA Cnj Prs 3Pl 4Sg/PlO

1: 
 PV/nitawi mêkiw V AI Cnj Prs 1Pl
 PV/nitawi mêkiw V AI Cnj Prs 12Pl

1: 
 pîhtokahêw V TA Cnj Prs 2Sg 3SgO
 pîhtokahêw V TA Cnj Prs 3Sg 4Sg/PlO

1: 
 PV/wa PV/ta PV/o tâwinêw V TA Imp Imm 2Sg 3SgO
 PV/wa PV/ati PV/o tawinêw V TA Imp Imm 2Sg 3SgO
 PV/wa PV/ata PV/o tawinêw V TA Imp Imm 2Sg 3SgO
 PV/wa tôtawêw V TA Imp Imm 2Sg 1SgO
 PV/wa PV/ta PV/o tawinêw V TA Imp Imm 2Sg 3SgO
 PV/wa PV/ata PV/o tâwinêw V TA Imp Imm 2Sg 3SgO
 PV/wa PV/ati PV/o tâwinêw V TA Imp Imm 2Sg 3SgO

1: 
 itâhkômêw V TA Cnj Prs 2Sg 3SgO
 itâhkômêw V TA Cnj Prs 3Sg 4Sg/PlO

1: 
 PV/oh kitimâkisiw V AI Cnj Prs 12Pl
 PV/oh kitimâkisiw V AI Cnj Prs 1Pl

1: 
 PV/kakwe isîhkawêw V TA Cnj Fut Int 3Sg 4Sg/PlO
 PV/kakwe isîhkawêw V TA Cnj Fut Int 2Sg 3SgO

1: 
 tipêyihtam V TI Cnj Prs 1Sg
 tipêyihtam V TI Cnj Prs 2Sg

1: 
 itêw V TA Cnj Prs 4Sg/Pl 2SgO
 itêw V TA Cnj Prs 3Sg 2SgO

1: 
 itâpiw V AI Cnj Prs 4Sg/Pl
 itapiw V AI Cnj Prs 4Sg/Pl

1: 
 PV/pe kakêskimêw V TA Cnj Prt 2Sg 3SgO
 PV/pe kakêskimêw V TA Cnj Prt 3Sg 4Sg/PlO

1: 
 ayâwêw V TA Imp Imm 2Sg 3SgO
 ayâw V TI Ind Prs 3Sg
 ayâw V AI Ind Prs 3Sg
 ayâw V II Ind 3Sg

1: 
 PV/ta tâpiskopayiw V II Cnj 4Pl
 RdplW tâpiskopayiw V II Cnj 4Pl

1: 
 otihtêw V TA Cnj Prs 3Sg 4Sg/PlO
 otihtêw V TA Cnj Prs 2Sg 3SgO

1: 
 RdplS tâwikisin V AI Cnj Prs 3Sg
 RdplS tâwikisin V AI Cnj Prs X
 PV/tah tâwikisin V AI Cnj Prs X
 PV/tah tâwikisin V AI Cnj Prs 3Sg

1: 
 paspâpamêw V TA Cnj Prs 2Sg 3SgO
 paspâpamêw V TA Cnj Prs 3Sg 4Sg/PlO

1: 
 PV/ati RdplW tipiskâw V II Cnj 4Sg
 PV/ati PV/ta tipiskâw V II Cnj 4Sg

1: 
 sipwêhtahêw V TA Cnj Prs 2Sg 3PlO
 sipwêhtahêw V TA Cnj Prs 3Pl 4Sg/PlO

1: 
 osîhêw V TA Cnj Prs 3Pl 4Sg/PlO
 osîhêw V TA Cnj Prs 2Sg 3PlO

1: 
 RdplW apiw V AI Cnj Prs 3Sg
 ay-apiw V AI Cnj Prs 3Sg

1: 
 PV/ta sîwâw V II Cnj 3Sg
 itâsiw V AI Ind Prs 3Pl

1: 
 sâkohêw V TA Cnj Prs 3Sg 4Sg/PlO
 sâkohêw V TA Cnj Prs 2Sg 3SgO

1: 
 nisitawêyimêw V TA Cnj Prs 3Sg 4Sg/PlO
 nisitawêyimêw V TA Cnj Prs 2Sg 3SgO

1: 
 otihtinêw V TA Cnj Prs 2Sg 3SgO
 otihtinêw V TA Cnj Prs 3Sg 4Sg/PlO

1: 
 kimotamawêw V TA Cnj Prs 12Pl 3SgO
 kimotamawêw V TA Cnj Prs 1Pl 3SgO

1: 
 PV/sipwe têhtapiw V AI Cnj Prs 3Sg
 sipwê-têhtapiw V AI Cnj Prs 3Sg

1: 
 pataham V TI Cnj Prs 2Sg
 pataham V TI Cnj Prs 1Sg

1: 
 ahêw V TA Fut Cond 3Sg 4Sg/PlO
 ahêw V TA Fut Cond 2Sg 3SgO

1: 
 pê-kîwêw V AI Cnj Prs 3Sg
 PV/pe kîwêw V AI Cnj Prs 3Sg

1: 
 RdplW ispayiw V AI Cnj Prt 12Pl
 RdplW ispayiw V AI Cnj Prt 1Pl

1: 
 PV/oh masinahwêw V TA Cnj Prs 2Sg 3PlO
 PV/oh masinahwêw V TA Cnj Prs 3Pl 4Sg/PlO

1: 
 wâsâpiskinamawêw V TA Cnj Prs 3Sg 4Sg/PlO
 wâsâpiskinamawêw V TA Cnj Prs 2Sg 3SgO

1: 
 PV/tahki PV/ami kisîw V AI Cnj Prs 3Pl
 PV/tah PV/ke PV/ami kisîw V AI Cnj Prs 3Pl
 PV/ta PV/ahkami kisîw V AI Cnj Prs 3Pl

1: 
 PV/nohte nipahêw V TA Cnj Prs 4Sg/Pl 5Sg/PlO
 PV/nohte nipahêw V TA Cnj Prs 4Sg/PlO 5Sg/PlO

1: 
 itapiw V AI Cnj Prs 4Sg/Pl
 itâpiw V AI Cnj Prs 4Sg/Pl

1: 
 ayâw V AI Ind Prs 3Sg
 ayâw V II Ind 3Sg
 ayâw V TI Ind Prs 3Sg
 ayâwêw V TA Imp Imm 2Sg 3SgO

1: 
 nahapiw V AI Cnj Prt 4Sg/Pl
 nahâpiw V AI Cnj Prt 4Sg/Pl

1: 
 mâcîw V AI Cnj Prs 12Pl
 mâcîw V AI Cnj Prs 1Pl

1: 
 tôtawêw V TA Cnj Prs 4Sg/Pl 2SgO
 tôtawêw V TA Cnj Prs 3Sg 2SgO

1: 
 kîsitêw V II Cnj 4Sg
 kisitêw V II Cnj 4Sg

1: 
 V TI Ind Fut Def 1Pl
 V AI Ind Fut Def 1Pl

1: 
 nawaswâtêw V TA Cnj Prs 2Sg 3PlO
 nawaswâtêw V TA Cnj Prs 3Pl 4Sg/PlO

1: 
 âwatêw V TA Cnj Prs 2Sg 3PlO
 âwatâw V TI Cnj Prs 3Pl
 âwatêw V TA Cnj Prs 3Pl 4Sg/PlO

1: 
 ay-itâpiw V AI Ind Prs 3Sg
 RdplW itapiw V AI Ind Prs 3Sg
 RdplW itâpiw V AI Ind Prs 3Sg

1: 
 pâhpisihitowak V AI Cnj Prt 1Pl
 pâhpisihitowak V AI Cnj Prt 12Pl

1: 
 wîkiw V AI Cnj Prs 1Sg
 wîkiw V AI Cnj Prs 2Sg

1: 
 PV/isi PV/wa ahêw V TA Ind Prs 4Sg/Pl 3SgO
 PV/isi PV/wa ahêw V TA Imp Imm 2Sg 3PlO
 PV/isi PV/wa ahêw V TA Imp Imm 2Pl 1SgO

1: 
 kîsihêw V TA Cnj Prt 2Sg 3SgO
 kîsihêw V TA Cnj Prt 3Sg 4Sg/PlO

1: 
 PV/ata PV/isi itêw V TA Imp Imm 2Sg 3SgO
 PV/ati PV/isi itêw V TA Imp Imm 2Sg 3SgO

1: 
 PV/ase PV/akwa PV/apisi mowêw V TA Imp Imm 2Sg 1SgO
 PV/ase PV/akwa PV/pe PV/isi mowêw V TA Imp Imm 2Sg 1SgO

1: 
 atâwêw V AI Cnj Prs 2Sg
 atâwêw V AI Cnj Prs 1Sg

1: 
 PV/isi kiskêyihtamâw V AI Cnj Prs X
 PV/isi kiskêyihtam V TI Cnj Prs 1Pl
 PV/isi kiskêyihtam V TI Cnj Prs 12Pl

1: 
 nôhtêyâpâkwêw V AI Cnj Prs 12Pl
 nôhtêyâpâkwêw V AI Cnj Prs 1Pl

1: 
 tawinam V TI Cnj Prs 3Sg
 tâwinam V TI Cnj Prs 3Sg

1: 
 PV/mosci RdplS tahkamêw V TA Cnj Prs 3Pl 4Sg/PlO
 PV/mosci PV/tah tahkamêw V TA Cnj Prs 2Sg 3PlO
 PV/mosci RdplS tahkamêw V TA Cnj Prs 2Sg 3PlO
 PV/mosci PV/tah tahkamêw V TA Cnj Prs 3Pl 4Sg/PlO

1: 
 PV/isi pakitinêw V TA Cnj Prs 2Sg 3SgO
 PV/isi pakitinêw V TA Cnj Prs 3Sg 4Sg/PlO

1: 
 V AI Ind Prs 3Sg
 N AN Sg

1: 
 atimêw V TA Imp Imm 2Sg 3PlO
 atimêw V TA Ind Prs 4Sg/Pl 3SgO
 atimêw V TA Imp Imm 2Pl 1SgO

1: 
 PV/pe kîwêhtahêw V TA Cnj Prs 1Pl 3SgO
 pê-kîwêhtahêw V TA Cnj Prs 1Pl 3SgO
 pê-kîwêhtahêw V TA Cnj Prs 12Pl 3SgO
 PV/pe kîwêhtahêw V TA Cnj Prs 12Pl 3SgO

1: 
 tâpwêhtam V TI Cnj Prs 1Sg
 tâpwêhtam V TI Cnj Prs 2Sg

1: 
 itêw V TA Ind Prs 2Pl 1SgO
 itinêw V TA Ind Prs 2Pl 3SgO

1: 
 kîsitêw V II Cnj 3Sg
 kisitêw V II Cnj 3Sg

1: 
 isîhtâw V TI Fut Cond 2Pl
 PV/isi ihtâw V AI Fut Cond 2Pl

1: 
 nakiskawêw V TA Cnj Prs 2Sg 3PlO
 nakiskawêw V TA Cnj Prs 3Pl 4Sg/PlO

1: 
 wayêsimêw V TA Cnj Prs 2Sg 3PlO
 wayêsimêw V TA Cnj Prs 3Pl 4Sg/PlO

1: 
 PV/nitawi nitomêw V TA Cnj Prs 3Sg 4Sg/PlO
 PV/nitawi nitomêw V TA Cnj Prs 2Sg 3SgO

1: 
 RdplW ayâw V AI Cnj Prs 12Pl
 RdplW ayâw V TI Cnj Prs 1Pl
 RdplW ayâw V TI Cnj Prs 12Pl
 RdplW ayâw V AI Cnj Prs 1Pl
 RdplW ayâwêw V TA Cnj Prs 2Pl 1PlO
 RdplW ayâwêw V TA Cnj Prs 2Sg 1PlO

1: 
 mâcîtotawêw V TA Cnj Prs 2Sg 3SgO
 mâcîtotawêw V TA Cnj Prs 3Sg 4Sg/PlO

1: 
 nâtêw V TA Cnj Fut Int 2Sg 3SgO
 nâtêw V TA Cnj Fut Int 3Sg 4Sg/PlO

1: 
 kospohtahêw V TA Cnj Prs 2Sg 3PlO
 kospohtahêw V TA Cnj Prs 3Pl 4Sg/PlO

1: 
 sêkihêw V TA Ind Fut Def 4Sg/Pl 1PlO
 sêkihêw V TA Ind Fut Def 3Sg 1PlO

1: 
 pakwâtêw V TA Cnj Prt 3Sg 4Sg/PlO
 pakwâtêw V TA Cnj Prt 2Sg 3SgO

1: 
 V TA Ind Prs 3Sg 2PlO
 V TA Ind Prs 4Sg/Pl 2PlO

1: 
 mâkohêw V TA Ind Prs 3Sg 1PlO
 mâkohêw V TA Ind Prs 4Sg/Pl 1PlO

1: 
 wîcêwêw V TA Cnj Fut Int 3Sg 4Sg/PlO
 wîcêwêw V TA Cnj Fut Int 2Sg 3SgO

1: 
 tahkopitêw V TA Cnj Prs 3Sg 4Sg/PlO
 tahkopitêw V TA Cnj Prs 2Sg 3SgO

1: 
 nitomêw V TA Cnj Prt 2Sg 3SgO
 nitomêw V TA Cnj Prt 3Sg 4Sg/PlO

1: 
 RdplS miyêw V TA Cnj Prs 3Pl 4Sg/PlO
 RdplS miyêw V TA Cnj Prs 2Sg 3PlO

1: 
 nitawâpamêw V TA Cnj Prs 2Sg 3PlO
 nitawâpamêw V TA Cnj Prs 3Pl 4Sg/PlO

1: 
 PV/isi kâkîsimototawêw V TA Cnj Prs 12Pl 3SgO
 PV/isi kâkîsimototawêw V TA Cnj Prs 1Pl 3SgO

1: 
 piciw V AI Ind Prs 3Pl
 PV/o piciw V AI Ind Prs 3Pl

1: 
 PV/kisi sîkahwêw V TA Cnj Prs 2Sg 3SgO
 PV/kisi sîkahwêw V TA Cnj Prs 3Sg 4Sg/PlO

1: 
 N* IN Der/Dim N IN Sg Px4Sg
 N* IN Der/Dim N IN Sg Px4Pl

1: 
 PV/ati nâtêw V TA Cnj Prs 3Sg 4Sg/PlO
 PV/ati nâtêw V TA Cnj Prs 2Sg 3SgO

1: 
 wâpahtam V TI Cnj Prs 1Pl
 wâpahtamawêw V TA Imp Imm 2Pl 3SgO
 wâpahtam V TI Cnj Prs 12Pl

1: 
 V TA Ind Fut Int 2Pl 1PlO
 V TA Ind Fut Int 2Sg 1PlO

1: 
 nitomêw V TA Cnj Prs 2Sg 3SgO
 nitomêw V TA Cnj Prs 3Sg 4Sg/PlO

1: 
 nipahâhkatosow V AI Cnj Prs 12Pl
 nipahâhkatosow V AI Cnj Prs 1Pl

1: 
 ocipitêw V TA Cnj Prs 4Sg/Pl 3PlO
 ocipitikow V AI Cnj Prs 3Pl

1: 
 PV/ata âmôskâw V II Cnj 3Sg
 PV/ati âmôskâw V II Cnj 3Sg

1: 
 pimiwitâw V TI Cnj Prs 1Sg
 pimiwitâw V TI Cnj Prs 2Sg

1: 
 omîciwiniw V AI Cnj Prs 2Sg
 omîciwiniw V AI Cnj Prs 1Sg

1: 
 kisisam V TI Cnj Prs 3Pl
 kîsisam V TI Cnj Prs 3Pl

1: 
 wîwiw V AI Cnj Fut Int 1Sg
 wîwiw V AI Cnj Fut Int 2Sg

1: 
 PV/kakwe kimotamawêw V TA Cnj Fut Int 2Sg 3SgO
 PV/kakwe kimotamawêw V TA Cnj Fut Int 3Sg 4Sg/PlO

1: 
 PV/isi wâpahtam V TI Cnj Prs 12Pl
 PV/isi wâpahtam V TI Cnj Prs 1Pl

1: 
 PV/oh PV/miyo ayâw V TI Cnj Prs 3Sg
 PV/oh PV/miyo ayâw V AI Cnj Prs 3Sg

1: 
 PV/pe PV/wah PV/ohci sipwêhtêw V AI Cnj Prs 1Sg
 PV/pe PV/wah PV/ohci sipwêhtêw V AI Cnj Prs 2Sg

1: 
 kapêsimostawêw V TA Cnj Prs 3Pl 4Sg/PlO
 kapêsimostawêw V TA Cnj Prs 2Sg 3PlO

1: 
 nimitâwaham V TI Cnj Prs 3Pl
 nimitawaham V TI Cnj Prs 3Pl

1: 
 pakastawêhwêw V TA Cnj Prt 3Sg 4Sg/PlO
 pakastawêhwêw V TA Cnj Prt 2Sg 3SgO

1: 
 pîhtokêw V AI Cnj Prs 12Pl
 pîhtokêw V AI Cnj Prs 1Pl

1: 
 nipahêw V TA Cnj Fut Int 4Sg/PlO 5Sg/PlO
 nipahêw V TA Cnj Fut Int 4Sg/Pl 5Sg/PlO

1: 
 kakwêcimêw V TA Cnj Prs 2Sg 3PlO
 kakwêcimêw V TA Cnj Prs 3Pl 4Sg/PlO

1: 
 miskoskawêw V TA Cnj Prt 2Sg 3PlO
 miskoskawêw V TA Cnj Prt 3Pl 4Sg/PlO

1: 
 V AI Cnj Prt 2Sg
 V AI Cnj Prt 1Sg

1: 
 otinêw V TA Cnj Prt 2Sg 3PlO
 otinêw V TA Cnj Prt 3Pl 4Sg/PlO

1: 
 tôtawêw V TA Cnj Prt 3Pl 4Sg/PlO
 tôtawêw V TA Cnj Prt 2Sg 3PlO

1: 
 ayâw V AI Ind Fut Int 1Sg
 ayâw V TI Ind Fut Int 1Sg

1: 
 itisahwêw V TA Cnj Prs 3Sg 4Sg/PlO
 itisahwêw V TA Cnj Prs 2Sg 3SgO

1: 
 pêtâw V TI Cnj Prs 2Sg
 pêtâw V TI Cnj Prs 1Sg

1: 
 ihtatêyimêw V TA Ind Prs 3Sg 2SgO
 ihtatêyimêw V TA Ind Prt 4Sg/Pl 3SgO

1: 
 kiskêyimêw V TA Cnj Fut Int 3Pl 4Sg/PlO
 kiskêyimêw V TA Cnj Fut Int 2Sg 3PlO

1: 
 miciminamawêw V TA Cnj Prs 2Sg 3SgO
 miciminamawêw V TA Cnj Prs 3Sg 4Sg/PlO

1: 
 kitimâkêyimêw V TA Imp Imm 2Pl 1SgO
 kitimâkêyimêw V TA Imp Imm 2Sg 3PlO
 kitimâkêyimêw V TA Ind Prs 4Sg/Pl 3SgO

1: 
 PV/pe otinikêw V AI Cnj Prs 2Sg
 PV/pe otinikêw V AI Cnj Prs 1Sg

1: 
 PV/oh kostam V TI Cnj Prs 1Sg
 PV/oh kostam V TI Cnj Prs 2Sg

1: 
 ayâw V TI Imp Imm 2Pl
 ayâw V AI Imp Imm 2Pl
 ayâw V II Cnj 3Sg

1: 
 itêw V TA Cnj Prt 2Sg 3SgO
 itêw V TA Cnj Prt 3Sg 4Sg/PlO

1: 
 PV/akwa PV/ata âmîw V AI Ind Prs 4Sg/Pl
 PV/akwa PV/ta âmîw V AI Ind Prs 4Sg/Pl
 PV/akwa PV/ati âmîw V AI Ind Prs 4Sg/Pl

1: 
 PV/nitawi pâskiswêw V TA Ind Prs 3Pl 4Sg/PlO
 PV/nitawi paskiswêw V TA Ind Prs 3Pl 4Sg/PlO

1: 
 kimotiw V AI Cnj Prs 2Sg
 kimotiw V AI Cnj Prs 1Sg

1: 
 V TA Ind Prs 3Sg 2SgO
 V TA Ind Prt 4Sg/Pl 3SgO

1: 
 PV/ati atimêw V TA Cnj Prs 3Sg 4Sg/PlO
 PV/ati atimêw V TA Cnj Prs 2Sg 3SgO

1: 
 RdplS mêtawêw V AI Cnj Prs 2Sg
 RdplS mêtawêw V AI Cnj Prs 1Sg

1: 
 PV/isi âkwâ-kîsikâw V II Cnj 4Sg
 PV/isi PV/akwa kîsikâw V II Cnj 4Sg

1: 
 N* AN Der/Dim N AN Sg
 N* IN Der/Dim N IN Sg

1: 
 PV/isi PV/wah itinêw V TA Imp Imm 2Sg 3SgO
 PV/isi PV/wah itêw V TA Imp Imm 2Sg 1SgO

1: 
 RdplW pimohtêw V AI Cnj Prs 4Sg/Pl
 pa-pimohtêw V AI Cnj Prs 4Sg/Pl

1: 
 RdplW ispayiw V AI Cnj Prs 1Pl
 RdplW ispayiw V AI Cnj Prs 12Pl

1: 
 PV/nitawi nipahêw V TA Cnj Prs 3Pl 4Sg/PlO
 PV/nitawi nipahêw V TA Cnj Prs 2Sg 3PlO

1: 
 PV/pe kîwêw V AI Cnj Prs 1Sg
 PV/pe kîwêw V AI Cnj Prs 2Sg
 pê-kîwêw V AI Cnj Prs 2Sg
 pê-kîwêw V AI Cnj Prs 1Sg

1: 
 sêkihêw V TA Cnj Prs 2Sg 3SgO
 sêkihêw V TA Cnj Prs 3Sg 4Sg/PlO

1: 
 pîkoswêw V TA Cnj Prt 1Pl 3SgO
 pîkoswêw V TA Cnj Prt 12Pl 3SgO

1: 
 itâsiw V AI Cnj Prs 2Sg
 itâsiw V AI Cnj Prs 1Sg

1: 
 mîcisow V AI Cnj Prt 1Sg
 mîcisow V AI Cnj Prt 2Sg

1: 
 nitopayîstawêw V TA Cnj Fut Int 2Sg 3PlO
 nitopayîstawêw V TA Cnj Fut Int 3Pl 4Sg/PlO

1: 
 kisiwâhêw V TA Cnj Prs 2Sg 3SgO
 kisiwâhêw V TA Cnj Prs 3Sg 4Sg/PlO

1: 
 kisipiskawêw V TA Cnj Prs 2Sg 3SgO
 kisipiskawêw V TA Cnj Prs 3Sg 4Sg/PlO

1: 
 RdplS tâwikisin V AI Cnj Prs 4Sg/Pl
 PV/tah tâwikisin V AI Cnj Prs 4Sg/Pl

1: 
 okimâwiw V AI Cnj Prs 1Sg
 okimâwiw V AI Cnj Prs 2Sg

1: 
 itâtisiw V AI Cnj Prs 1Sg
 itâtisiw V AI Cnj Prs 2Sg

1: 
 PV/ati PV/isi itêw V TA Imp Imm 2Sg 3SgO
 PV/ata PV/isi itêw V TA Imp Imm 2Sg 3SgO

1: 
 PV/pe itohtêw V AI Ind Prs 3Sg
 pê-itohtêw V AI Ind Prs 3Sg

1: 
 PV/nohte RdplS wîkimêw V TA Cnj Prs 3Sg X
 PV/nohte PV/wah wîkimêw V TA Cnj Prs 3Sg X

1: 
 pikwâhwêw V TA Cnj Prt 4Sg/Pl 3SgO
 pîkwahwêw V TA Cnj Prt 4Sg/Pl 3SgO

1: 
 PV/ati wîcêwêw V TA Cnj Prs 3Sg 4Sg/PlO
 PV/ati wîcêwêw V TA Cnj Prs 2Sg 3SgO

1: 
 RdplW wâpamêw V TA Cnj Prs 4Sg/PlO 5Sg/PlO
 RdplW wâpamêw V TA Cnj Prs 4Sg/Pl 5Sg/PlO
 PV/wa wâpamêw V TA Cnj Prs 4Sg/PlO 5Sg/PlO
 PV/wa wâpamêw V TA Cnj Prs 4Sg/Pl 5Sg/PlO

1: 
 sipwêpayiw V AI Cnj Fut Int 2Sg
 sipwêpayiw V AI Cnj Fut Int 1Sg

1: 
 PV/pe sêskisiw V AI Cnj Prs 1Sg
 PV/pe sêskisiw V AI Cnj Prs 2Sg

1: 
 pîwêpinêw V TA Fut Cond 3Sg 4Sg/PlO
 pîwêpinêw V TA Fut Cond 2Sg 3SgO

1: 
 minahow V AI Cnj Prs 2Sg
 minahow V AI Cnj Prs 1Sg

1: 
 nitawêyihtam V TI Cnj Prs 1Sg
 nitawêyihtam V TI Cnj Prs 2Sg

1: 
 pêhtam V TI Cnj Prs 1Sg
 pêhtam V TI Cnj Prs 2Sg

1: 
 tôtawêw V TA Imp Imm 2Pl 3SgO
 tôtam V TI Cnj Prs 3Sg

1: 
 itêyihtam V TI Cnj Prt 2Sg
 itêyihtam V TI Cnj Prt 1Sg

1: 
 PV/ke ohtêw V II Ind 3Sg
 PV/ako ohtêw V II Ind 3Sg
 akohtêw V II Ind 3Sg

1: 
 RdplW paskiswêw V TA Cnj Prs 3Pl 4Sg/PlO
 RdplW pâskiswêw V TA Cnj Prs 3Pl 4Sg/PlO
 RdplW pâskiswêw V TA Cnj Prs 2Sg 3PlO
 RdplW paskiswêw V TA Cnj Prs 2Sg 3PlO

1: 
 PV/ta PV/aste PV/ami PV/oh PV/teyi itêw V TA Imp Imm 2Sg 3SgO
 PV/ta âstamohtêw V AI Cnj Prs 4Sg/Pl

1: 
 sâkwêyimow V AI Cnj Prs 1Sg
 sâkwêyimow V AI Cnj Prs 2Sg

1: 
 ispayiw V II Cnj 3Sg
 ispayin V II Cnj 3Sg
 ispâw V II Cnj 4Sg

1: 
 pâhpihêw V TA Cnj Prs 3Sg 4Sg/PlO
 pâhpihêw V TA Cnj Prs 2Sg 3SgO

1: 
 V AI Cnj Prs 12Pl
 V AI Cnj Prs 1Pl

1: 
 mâyi-kîsikâw V II Cnj 3Pl
 PV/mayi kîsikâw V II Cnj 3Pl
 PV/mayi kîsikâw V II Fut Cond 3Sg
 mâyi-kîsikâw V II Fut Cond 3Sg

1: 
 ahêw V TA Imp Imm 2Sg 3PlO
 ahêw V TA Imp Imm 2Pl 1SgO
 ahêw V TA Ind Prs 4Sg/Pl 3SgO

1: 
 PV/maaci nôtatâwâkanêw V AI Cnj Prs 1Pl
 PV/maci nôtatâwâkanêw V AI Cnj Prs 1Pl
 PV/maaci nôtatâwâkanêw V AI Cnj Prs 12Pl
 PV/maci nôtatâwâkanêw V AI Cnj Prs 12Pl

1: 
 PV/pe itisahwêw V TA Cnj Prs 2Sg X
 PV/pe itisahwêw V TA Cnj Prs 1Sg X
 pê-itisahwêw V TA Cnj Prs 1Sg X
 pê-itisahwêw V TA Cnj Prs 2Sg X

1: 
 itêyihtam V TI Cnj Prs 2Sg
 itêyihtam V TI Cnj Prs 1Sg

1: 
 otinikêw V AI Fut Cond 1Sg
 otinikêw V AI Fut Cond 2Sg

1: 
 PV/kakwe atimêw V TA Cnj Fut Int 3Pl 4Sg/PlO
 PV/kakwe atimêw V TA Cnj Fut Int 2Sg 3PlO

1: 
 pêyakow V AI Cnj Prs 2Sg
 pêyakow V AI Cnj Prs 1Sg

1: 
 pîhtokawêw V TA Cnj Prs 12Pl 3SgO
 pîhtokawêw V TA Cnj Prs 1Pl 3SgO

1: 
 pisiskêyimêw V TA Cnj Prs 4Sg/PlO 5Sg/PlO
 pisiskêyimêw V TA Cnj Prs 4Sg/Pl 5Sg/PlO

1: 
 pawâmêw V TA Cnj Prs 3Pl 1SgO
 pawâmiw V AI Cnj Prs 3Pl

```
